ACORDAO-COMPLETO-2468954

ACÓRDÃO 7611/2021 ATA 14/2021 - PRIMEIRA CÂMARA

VISTA, relatada e discutida esta tomada de contas especial instaurada pela Financiadora de Estudos e Projetos - Finep em razão de irregularidades na execução do Convênio 30.03.0160.00, celebrado com a extinta associação civil Centro de Excelência em Tecnologia Eletrônica Avançada.
ACORDAM os Ministros do Tribunal de Contas da União, reunidos em sessão da 1ª Câmara, ante as razões expostas pelo Relator e de acordo com os pareceres, com fundamento nos arts. 1º, inciso I; 16, inciso III e § 3º; 17; 19; 23, incisos I e III, alínea "a"; 26; 28, inciso II; da Lei 8.443/1992 e nos arts. 209, § 7º; 214, inciso III, alínea "a"; 217 §§ 1º e 2º; do Regimento Interno, 
9.1. excluir Edelweies Helena Garcez Ritt e Newton Burmeister deste processo; 
9.2. acatar as alegações de defesa do Centro Nacional de Tecnologia Eletrônica Avançada S/A e promover sua exclusão deste processo;
9.3. acatar parcialmente as alegações de defesa de Sérgio Souza Dias e afastar sua responsabilidade quanto às parcelas do débito de R$ 38.165,19 e de R$ 115.619,02, referentes às datas de 30/6/2008 e 31/12/2007;
9.4. julgar irregulares as contas.de Sérgio Souza Dias;
9.5. condenar Sérgio Souza Dias ao pagamento das importâncias a seguir especificadas, atualizadas monetariamente e acrescida dos juros de mora, calculados a partir das datas discriminadas até a data da efetiva quitação do débito, e fixar-lhe prazo de quinze dias para comprovar, perante o Tribunal, o recolhimento das referidas quantia aos Fundo Nacional de Desenvolvimento Científico e Tecnológico (FNDCT) :.  
9.5.1 Dívida 1:
Ocorrência: realização de despesas não previstas na relação de itens apoiados do Convênio 30.03.0160.00;
	VALOR ORIGINAL (R$) 
	DATA DA OCORRÊNCIA

	205,00
	7/2/2007

	273,34
	16/4/2007

	30,46
	16/4/2007

	211,86
	6/8/2007

	546,76
	9/8/2007

	4.851,99
	8/11/2007

	559,76
	6/12/2007

	3.458,59
	21/12/2007

	588,85
	9/1/2008

	44,67
	27/2/2008

	632,85
	30/12/2007

	1.467,44
	22/4/2008

	21,00
	6/1/2004

	20,00
	18/11/2004

	27,00
	12/8/2004

	18,00
	12/8/2004

	6.015,60
	7/4/2006

	691,98
	4/5/2006

	466,50
	20/6/2006

	593,07
	16/8/2006

                         Valor atualizado do débito em 5/10/2018: R$ 39.471,68
9.5.2. Dívida 2:
Ocorrência: pagamento realizado sem a devida comprovação do serviço prestado pela Catho Online Ltda.;
	VALOR ORIGINAL (R$) 
	DATA DA OCORRÊNCIA

	16.893,00
	21/7/2006

	270,00
	10/8/2006

	837,00
	15/8/2006

	16.893,00
	21/8/2006

	837,00
	15/9/2006

	16.893,00
	21/9/2006

	837,00
	6/10/2006

                         Valor atualizado do débito em 5/10/2018: R$ 104.864,97
9.5.3. Dívida 3:
Ocorrência: despesas indevidas referentes a custeio de telefones celulares;
	VALOR ORIGINAL (R$) 
	DATA DA OCORRÊNCIA

	1.080,00
	12/3/2004

	1.362,19
	12/5/2004

	1.081,16
	11/6/2004

	1.781,61
	12/7/2004

	1.544,88
	12/8/2004

	2.342,89
	13/9/2004

	652,97
	17/11/2004

	1.163,58
	12/1/2005

	13,88
	12/1/2005

	797,94
	11/2/2005

	1.240,37
	11/3/2005

	1.008,30
	12/4/2005

	950,89
	12/5/2005

	163,83
	12/5/2005

	5,34
	21/6/2005

	1.525,56
	20/7/2005

	1.955,31
	20/10/2005

	1.402,35
	17/11/2005

	2.052,15
	13/1/2006

	268,52
	13/1/2006

	1.710,36
	10/3/2006

	50,73
	10/3/2006

	390,57
	3/4/2006

	1.761,88
	7/4/2006

	1.742,14
	8/5/2006

	266,29
	9/5/2006

	1.880,46
	7/6/2006

	241,44
	7/6/2006

	2.040,23
	7/7/2006

	2.904,75
	7/7/2006

	2.904,75
	7/8/2006

	4.538,01
	8/9/2006

	48,63
	8/9/2006

	3.056,36
	9/11/2006

	59,45
	9/11/2006

	1.540,96
	6/12/2006

	54,26
	6/12/2006

	2.194,74
	11/1/2007

	141,93
	11/1/2007

	2.068,47
	14/2/2007

	2.405,35
	14/6/2007

	2.364,04
	16/7/2007

	2.509,48
	20/8/2007

	3.231,96
	22/1/2008

	2.093,92
	19/2/2008

	40,54
	1º/3/2008

	273,92
	1º/3/2008

	61,75
	1º/3/2008

	248,04
	1º/3/2008

	378,19
	1º/3/2008

	150,12
	1º/3/2008

	144,53
	1º/3/2008

	49,36
	1º/3/2008

	39,10
	1º/3/2008

	151,56
	1º/3/2008

	32,42
	1º/3/2008

	90,62
	1º/3/2008

	96,55
	1º/3/2008

	36,08
	1º/3/2008

	2.360,90
	24/3/2008

	43,71
	25/4/2008

	36,60
	25/4/2008

	32,50
	25/4/2008

	67,39
	9/5/2008

	136,51
	9/5/2008

	13,09
	9/5/2008

	46,84
	9/5/2008

	232,84
	9/5/2008

                         Valor atualizado do débito em 5/10/2018: R$ 137.450,70
9.5.4. Dívida:
Ocorrência: despesas indevidas referentes a alimentação;
	VALOR ORIGINAL (R$) 
	DATA DA OCORRÊNCIA

	80,19
	7/5/2004

	102,70
	8/5/2004

	69,96
	20/5/2004

	45,21
	21/5/2004

	37,11
	25/5/2004

	41,30
	25/5/2004

	34,49
	28/5/2004

	93,50
	28/5/2004

	130,24
	29/5/2004

	204,60
	30/5/2004

	169,29
	1º/6/2004

	194,15
	3/6/2004

	95,90
	7/6/2004

	32,45
	10/6/2004

	27,28
	10/6/2004

	111,65
	18/6/2004

	43,10
	18/6/2004

	212,00
	27/6/2004

	108,68
	30/6/2004

	53,00
	20/7/2004

	40,90
	27/7/2004

	50,60
	28/7/2004

	89,80
	3/8/2004

	128,70
	10/8/2004

	81,70
	19/8/2004

	38,50
	30/8/2004

	69,41
	30/9/2004

	201,00
	30/9/2004

	66,77
	30/9/2004

	209,22
	1º/10/2004

	245,00
	2/10/2004

	11,33
	2/10/2004

	107,14
	3/10/2004

	79,60
	6/10/2004

	58,00
	11/10/2004

	57,20
	13/10/2004

	49,94
	14/10/2004

	52,00
	14/10/2004

	74,69
	18/10/2004

	25,00
	28/10/2004

	75,29
	8/11/2004

	36,60
	9/11/2004

	10,80
	25/11/2004

	23,87
	25/11/2004

	92,00
	4/12/2004

	95,15
	13/12/2004

	422,95
	13/12/2004

	24,00
	14/12/2004

	11,20
	16/12/2004

	42,13
	17/12/2004

	57,20
	18/12/2004

	121,11
	19/12/2004

	38,28
	20/12/2004

	28,50
	20/12/2004

	19,90
	20/12/2004

	112,60
	21/12/2004

	27,00
	3/1/2005

	23,80
	5/1/2005

	39,40
	17/1/2005

	7,90
	18/1/2005

	72,05
	26/1/2005

	60,94
	26/2/2005

	72,80
	3/2/2005

	122,00
	4/2/2005

	56,80
	22/2/2005

	168,00
	1°/3/2005

	34,70
	2/3/2005

	47,63
	3/3/2005

	159,00
	3/3/2005

	83,05
	9/3/2005

	139,50
	13/3/2005

	54,75
	22/3/2005

	30,00
	22/3/2005

	12,90
	23/3/2005

	60,94
	26/3/2005

	52,00
	4/4/2005

	64,57
	5/4/2005

	57,00
	6/4/2005

	160,05
	7/4/2005

	30,00
	8/4/2005

	43,00
	13/4/2005

	50,70
	14/4/2005

	167,97
	15/4/2005

	99,20
	20/4/2005

	80,10
	26/4/2005

	66,00
	27/4/2005

	82,83
	28/4/2005

	61,60
	30/4/2005

	5,00
	2/5/2005

	129,69
	15/5/2005

	100,65
	16/5/2005

	114,84
	16/3/2005

	89,76
	19/5/2005

	75,70
	20/5/2005

	5,00
	20/5/2005

	8,10
	21/5/2005

	132,00
	23/5/2005

	30,03
	23/5/2005

	63,50
	2/6/2005

	123,30
	4/6/2005

	27,30
	6/6/2005

	54,56
	8/6/2005

	61,71
	9/6/2005

	61,38
	13/6/2005

	110,00
	13/6/2005

	231,00
	21/6/2005

	64,46
	22/6/2005

	108,68
	22/6/2005

	63,80
	23/6/2005

	94,00
	24/6/2005

	33,40
	25/6/2005

	129,80
	27/6/2005

	108,38
	27/6/2005

	13,55
	27/6/2005

	41,00
	28/6/2005

	14,60
	29/6/2005

	100,50
	29/6/2005

	189,81
	30/6/2005

	158,40
	1º/7/2005

	87,45
	1º/7/2005

	87,45
	2/7/2005

	6,50
	2/7/2005

	55,00
	2/7/2005

	36,63
	2/7/2005

	30,00
	2/7/2005

	57,00
	4/7/2005

	59,00
	4/7/2005

	102,00
	5/7/2005

	72,60
	8/7/2005

	14,50
	13/7/2005

	40,00
	13/7/2005

	35,00
	14/7/2005

	8,00
	14/7/2005

	100,00
	14/7/2005

	9,90
	15/7/2005

	13,00
	15/7/2005

	147,40
	16/7/2005

	31,00
	18/7/2005

	90,00
	1º/8/2005

	53,60
	1º/8/2005

	9,00
	2/8/2005

	195,71
	2/8/2005

	68,50
	2/8/2005

	54,89
	3/8/2005

	111,92
	4/8/2005

	190,80
	5/8/2005

	188,70
	5/8/2005

	70,00
	6/8/2005

	87,00
	8/8/2005

	22,50
	8/8/2005

	87,00
	8/8/2005

	49,13
	9/8/2005

	69,50
	10/8/2005

	42,00
	10/8/2005

	94,38
	15/8/2005

	46,50
	16/8/2005

	56,80
	17/8/2005

	15,46
	17/8/2005

	41,00
	17/8/2005

	4,00
	18/8/2005

	29,00
	18/8/2005

	9,00
	19/8/2005

	180,74
	19/8/2005

	9,75
	21/8/2005

	32,23
	23/8/2005

	28,50
	23/8/2005

	31,50
	23/8/2005

	82,00
	25/8/2005

	81,13
	25/8/2005

	35,13
	26/8/2005

	258,72
	26/8/2005

	183,82
	26/8/2005

	30,90
	27/8/2005

	60,00
	27/8/2005

	20,00
	29/8/2005

	69,52
	30/8/2005

	10,70
	31/8/2005

	31,50
	31/8/2005

	75,90
	31/8/2005

	15,50
	31/8/2005

	114,40
	1º/9/2005

	28,00
	3/9/2005

	15,00
	4/9/2005

	5,90
	4/9/2005

	13,80
	4/9/2005

	1,50
	4/9/2005

	6,55
	5/9/2005

	7,31
	5/9/2005

	7,18
	5/9/2005

	6,00
	5/9/2005

	1,50
	5/9/2005

	7,15
	5/9/2005

	6,25
	5/9/2005

	8,21
	5/9/2005

	36,74
	6/9/2005

	77,00
	6/9/2005

	35,00
	6/9/2005

	23,40
	6/9/2005

	7,80
	6/9/2005

	10,00
	7/9/2005

	4,90
	7/9/2005

	7,00
	7/9/2005

	20,00
	7/9/2005

	12,06
	7/9/2005

	5,00
	7/9/2005

	6,20
	7/9/2005

	86,00
	7/9/2005

	7,46
	7/9/2005

	15,90
	8/9/2005

	87,85
	10/9/2005

	62,70
	13/9/2005

	67,65
	14/9/2005

	8,70
	15/9/2005

	68,00
	16/9/2005

	102,52
	17/9/2005

	286,40
	17/9/2005

	7,60
	17/9/2005

	103,18
	19/9/2005

	8,70
	20/9/2005

	4,50
	20/9/2005

	7,60
	20/9/2005

	74,97
	21/9/2005

	53,50
	22/9/2005

	33,00
	22/9/2005

	104,82
	23/9/2005

	146,63
	26/9/2005

	4,50
	28/9/2005

	44,66
	29/9/2005

	14,50
	11/10/2005

	14,50
	11/10/2005

	92,40
	11/10/2005

	38,06
	11/10/2005

	17,18
	13/10/2005

	33,60
	14/10/2005

	21,55
	15/10/2005

	28,95
	16/10/2005

	8,56
	16/10/2005

	97,30
	17/10/2005

	41,40
	17/10/2005

	57,00
	18/10/2005

	67,20
	19/10/2005

	17,10
	19/10/2005

	46,00
	19/10/2005

	52,80
	21/10/2005

	60,11
	22/10/2005

	86,10
	28/10/2005

	87,45
	29/10/2005

	31,60
	3/11/2005

	63,50
	3/11/2005

	51,40
	3/11/2005

	48,50
	3/11/2005

	43,80
	3/11/2005

	86,00
	3/11/2005

	22,50
	4/11/2005

	42,90
	4/11/2005

	120,34
	6/11/2005

	50,00
	9/11/2005

	58,40
	9/11/2005

	41,80
	10/11/2005

	13,50
	14/11/2005

	58,00
	16/11/2005

	39,93
	16/11/2005

	76,12
	17/11/2005

	61,93
	18/11/2005

	12,30
	19/11/2005

	62,04
	23/11/2005

	198,23
	28/11/2005

	14,70
	28/11/2005

	4,74
	28/11/2005

	108,57
	30/11/2005

	218,08
	1º/12/2005

	271,48
	2/12/2005

	88,11
	2/12/2005

	94,59
	5/12/2005

	130,54
	6/12/2005

	11,40
	8/12/2005

	28,05
	16/12/2005

	135,00
	16/12/2005

	45,98
	17/12/2005

	290,73
	19/12/2005

	148,72
	20/12/2005

	63,00
	21/12/2005

	24,00
	21/12/2005

	12,60
	22/12/2005

	6,24
	22/12/2005

	139,59
	29/12/2005

	41,00
	29/12/2005

	68,00
	4/1/2006

	33,00
	7/1/2006

	44,11
	10/1/2006

	117,48
	11/1/2006

	53,02
	11/1/2006

	28,10
	12/1/2006

	160,00
	13/1/2006

	29,04
	14/1/2006

	25,19
	14/1/2006

	193,00
	21/1/2006

	130,40
	22/1/2006

	5,90
	25/1/2006

	113,40
	28/1/2006

	139,59
	31/1/2006

	178,50
	1º/2/2006

	87,83
	1º/2/2006

	93,00
	8/2/2006

	52,80
	8/2/2006

	61,71
	8/2/2006

	29,00
	9/2/2006

	47,63
	13/2/2006

	57,00
	14/2/2006

	59,60
	15/2/2006

	58,00
	15/2/2006

	184,00
	15/2/2006

	100,00
	16/2/2006

	63,58
	17/2/2006

	31,00
	20/2/2006

	89,65
	20/2/2006

	54,45
	21/2/2006

	56,00
	21/2/2006

	37,00
	21/2/2006

	460,24
	21/2/2006

	75,13
	22/2/2006

	89,32
	22/2/2006

	82,00
	1º/3/2006

	69,00
	1º/3/2006

	37,00
	1º/3/2006

	300,00
	7/3/2006

	12,00
	16/3/2006

	8,60
	16/3/2006

	207,00
	21/3/2006

	76,23
	22/3/2006

	40,80
	23/3/2006

	49,80
	23/3/2006

	78,60
	27/3/2006

	30,00
	28/3/2006

	70,00
	29/3/2006

	98,00
	29/3/2006

	169,00
	31/3/2006

	290,51
	1º/4/2006

	78,50
	6/4/2006

	157,63
	6/4/2006

	6,50
	6/4/2006

	37,73
	11/4/2006

	39,08
	12/4/2006

	38,07
	12/4/2006

	64,13
	12/4/2006

	143,45
	13/4/2006

	120,00
	19/4/2006

	43,30
	20/4/2006

	73,48
	21/4/2006

	70,73
	22/4/2006

	67,20
	26/4/2006

	157,30
	27/4/2006

	79,75
	3/5/2006

	14,00
	3/5/2006

	95,40
	4/5/2006

	6,70
	9/5/2006

	1,50
	9/5/2006

	55,43
	10/5/2006

	179,85
	10/5/2006

	76,23
	10/5/2006

	83,80
	11/5/2006

	178,68
	13/5/2006

	176,00
	15/5/2006

	48,95
	16/5/2006

	72,60
	17/5/2006

	47,30
	18/5/2006

	27,28
	16/5/2006

	116,05
	16/5/2006

	43,45
	16/5/2006

	281,50
	17/5/2006

	16,00
	18/5/2006

	391,82
	19/5/2005

	130,19
	20/5/2006

	171,80
	20/5/2006

	45,00
	22/5/2006

	15,20
	23/5/2006

	54,27
	25/5/2005

	176,00
	29/5/2005

	107,00
	4/6/2006

	47,00
	5/6/2006

	87,70
	6/6/2006

	96,80
	7/6/2006

	35,97
	7/6/2006

	30,80
	8/6/2006

	86,80
	9/6/2006

	158,80
	10/6/2006

	186,45
	3/8/2006

	74,58
	4/8/2006

	105,93
	7/8/2006

	108,00
	9/8/2006

	112,81
	9/8/2006

	65,45
	15/8/2006

	138,38
	16/8/2006

	169,55
	18/8/2006

	89,00
	19/8/2006

	209,55
	20/8/2006

	133,00
	20/8/2006

	110,75
	21/8/2006

	260,50
	22/8/2006

	12,45
	23/8/2006

	47,08
	24/8/2006

	19,90
	27/8/2006

	160,59
	31/8/2006

	10,65
	31/8/2006

	14,60
	31/8/2006

	9,30
	31/8/2006

	109,45
	13/9/2006

	24,80
	14/9/2006

	100,76
	15/9/2006

	99,00
	17/9/2006

	10,50
	18/9/2006

	111,21
	19/9/2006

	64,70
	21/9/2006

	41,58
	21/9/2006

	54,50
	22/6/2006

	80,30
	23/9/2006

	96,47
	23/9/2006

	56,00
	25/9/2006

	101,40
	25/9/2006

	68,50
	25/9/2006

	65,00
	28/9/2006

	54,34
	29/9/2006

	17,25
	30/9/2006

	81,40
	2/10/2006

	16,00
	4/10/2006

	99,44
	12/6/2006

	26,95
	12/6/2006

	140,75
	12/6/2006

	185,27
	15/6/2006

	82,28
	19/6/2006

	82,00
	20/6/2006

	21,50
	20/6/2006

	24,00
	21/6/2006

	24,00
	21/6/2006

	62,48
	22/6/2006

	95,70
	27/6/2006

	6,80
	27/6/2006

	20,66
	28/6/2006

	75,00
	1º/7/2006

	74,00
	3/7/2006

	40,92
	4/7/2006

	85,60
	8/7/2006

	70,73
	10/7/2006

	22,80
	11/7/2006

	84,40
	15/7/2006

	42,00
	17/7/2006

	31,90
	18/7/2006

	195,06
	19/7/2006

	109,45
	19/7/2006

	79,80
	20/7/2006

	159,54
	20/7/2006

	82,00
	21/7/2006

	136,40
	21/7/2006

	25,50
	25/7/2006

	64,00
	25/7/2006

	189,03
	26/7/2006

	75,68
	27/7/2006

	45,00
	28/7/2006

	153,00
	28/7/2006

	139,70
	30/7/2006

	160,00
	1º/8/2006

	89,65
	2/8/2006

	45,98
	2/8/2006

	66,55
	2/8/2006

	16,00
	5/10/2006

	16,00
	6/10/2006

	110,92
	16/10/2006

	31,02
	17/10/2006

	113,00
	18/10/2006

	126,83
	18/10/2006

	6,60
	24/10/2006

	157,80
	27/10/2006

	52,60
	27/10/2006

	214,72
	3/11/2006

	44,00
	6/11/2006

	16,00
	8/11/2006

	97,50
	8/11/2006

	101,86
	8/11/2006

	110,00
	10/11/2006

	36,52
	10/11/2006

	104,28
	11/11/2006

	165,88
	12/11/2006

	74,00
	14/11/2006

	83,00
	21/11/2006

	128,00
	28/11/2006

	16,00
	28/11/2006

	16,00
	28/11/2006

	124,41
	28/11/2006

	211,65
	30/11/2006

	82,00
	30/11/2006

	38,00
	4/12/2006

	11,25
	5/12/2006

	80,30
	5/12/2006

	148,50
	6/12/2006

	114,84
	8/12/2006

	48,95
	12/8/2006

	57,30
	14/12/2006

	76,56
	20/12/2006

	48,00
	21/12/2006

                         Valor atualizado do débito em 5/10/2018: R$ 76.486,45
9.5.5. Dívida 5 (Irregularidade 7) :
Ocorrência: realização de despesa antieconômica com locação de veículo;
	VALOR ORIGINAL (R$) 
	DATA DA OCORRÊNCIA

	1.700,00
	18/5/2005

	1.700,00
	18/6/2005

	1.700,00
	18/7/2005

	1.700,00
	18/8/2005

	1.700,00
	19/9/2005

	1.700,00
	18/10/2005

	1.700,00
	18/11/2005

	1.700,00
	20/12/2005

	1.700,00
	18/1/2006

	1.700,00
	18/2/2006

	1.700,00
	20/3/2006

	1.700,00
	18/4/2006

	1.700,00
	18/5/2006

                         Valor atualizado do débito em 5/10/2018: R$ 44.433,81
9.5.6. Dívida 6:
Ocorrência: pagamento indevido para prestadores de serviço;
	VALOR ORIGINAL (R$) 
	DATA DA OCORRÊNCIA

	2.210,07
	20/7/2005

	833,49
	2/8/2005

	2.210,07
	3/8/2005

	196,44
	9/8/2005

	833,49
	2/9/2005

	2.168,88
	7/11/2005

	187,64
	9/11/2005

	6.052,58
	22/11/2005

	1.653,94
	28/11/2005

	1.893,49
	1º/12/2005

	827,08
	1º/12/2005

	2.186,88
	6/12/2005

	187,64
	14/12/2005

                         Valor atualizado do débito em 5/10/2018: R$ 43.275,51
9.5.7. Dívida 7:
Ocorrência: ausência de documentação fiscal válida;
	VALOR ORIGINAL (R$) 
	DATA DA OCORRÊNCIA

	21,00
	15/3/2004

	64,00
	16/3/2004

	623,00
	29/8/2005

	346,36
	18/5/2006

	367,73
	29/5/2006

	428,00
	28/2/2007

	4.381,48
	10/7/2007

	40,00
	24/3/2008

	2.436,00
	2/5/2008

                         Valor atualizado do débito em 5/10/2018: R$ 16.478,57
9.5.8. Dívida 8:
Ocorrência: pagamento de passagens aéreas sem comprovante de embarque;
	VALOR ORIGINAL (R$) 
	DATA DA OCORRÊNCIA

	940,17
	20/5/2004

	1.179,47
	31/5/2004

	4.515,39
	21/6/2004

	1.577,42
	1º/7/2004

	886,27
	21/7/2004

	5.825,00
	21/9/2004

	694,49
	11/10/2004

	9.633,56
	21/12/2004

	1.950,79
	5/1/2005

	1.676,90
	20/1/2005

	344,52
	1º/2/2005

	3.121,69
	25/4/2005

	1.163,92
	11/5/2005

	2.436,45
	18/5/2005

	4.170,35
	1º/7/2005

	1.643,62
	8/7/2005

	8.148,31
	5/9/2005

	420,00
	9/9/2005

	397,79
	14/9/2005

	1.608,42
	14/9/2005

	50,00
	21/9/2005

	266,89
	21/9/2005

	4.717,19
	28/9/2005

	487,56
	10/10/2005

	3.650,58
	14/10/2005

	7.164,19
	1º/11/2005

	2.339,12
	18/11/2005

	3.695,52
	1º/12/2005

	979,26
	9/12/2005

	4.507,95
	21/12/2005

	2.837,18
	27/12/2005

	4.935,96
	7/6/2006

	2.334,07
	8/2/2006

	1.520,00
	14/2/2006

	2.448,84
	21/2/2006

	3.318,70
	22/2/2006

	1.411,81
	3/3/2006

	485,84
	10/3/2006

	522,62
	15/3/2006

	522,62
	17/3/2006

	522,62
	17/3/2006

	567,62
	21/3/2006

	1.582,48
	23/3/2006

	401,49
	27/3/2006

	169,40
	3/4/2006

	974,24
	3/4/2006

	1.620,48
	7/4/2006

	2.386,28
	4/5/2006

	3.505,17
	9/5/2006

	3.505,17
	9/5/2006

	617,33
	9/5/2006

	989,48
	15/5/2006

	1.068,23
	18/5/2006

	2.031,12
	1º/6/2006

	1.045,24
	12/6/2006

	1.808,48
	16/6/2006

	4.153,48
	20/6/2006

	1.221,74
	5/7/2006

	787,24
	7/7/2006

	2.145,48
	24/7/2006

	677,24
	1º/8/2006

	3.839,96
	3/8/2006

	3.135,72
	7/8/2006

	40,00
	7/8/2006

	1.401,74
	7/8/2006

	3.544,78
	31/8/2006

	939,86
	5/9/2006

	1.354,48
	2/10/2006

	498,86
	7/11/2006

	3.520,85
	22/11/2006

	1.249,24
	1º/12/2006

	479,62
	12/12/2006

	1.512,36
	19/12/2006

	3.064,84
	21/12/2006

	584,92
	21/12/2006

	557,74
	8/1/2007

	631,86
	26/1/2007

	582,46
	26/1/2007

	763,74
	26/1/2006

	1.042,74
	8/2/2007

	469,62
	14/2/2007

	538,74
	8/1/2007

	1.256,48
	1º/3/2007

	1.129,24
	1º/3/2007

	744,62
	6/3/2007

	522,62
	8/3/2007

	877,36
	12/3/2007

	718,24
	19/3/2007

	409,12
	20/3/2007

	1.023,74
	11/4/2007

	350,00
	17/4/2007

	1.275,86
	26/4/2007

	2.856,58
	4/5/2007

	166,00
	7/5/2007

	2.420,91
	7/5/2007

	433,24
	7/5/2007

	1.448,36
	11/5/2007

	540,24
	11/5/2007

	887,86
	23/5/2007

	234,04
	23/5/2007

	1.098,24
	24/5/2007

	239,12
	28/5/2007

	949,36
	28/5/2007

	1.667,31
	19/5/2007

	751,74
	25/6/2007

	269,62
	25/6/2007

	279,20
	25/6/2007

	741,24
	25/6/2007

	741,24
	25/6/2007

	1.039,98
	25/6/2007

	1.097,24
	25/6/2007

	501,74
	25/6/2007

	1.005,74
	25/6/2007

	308,52
	1º/7/2007

	1.347,76
	1º/7/2007

	1.347,76
	6/7/2007

	1.242,28
	6/7/2007

	1.236,98
	12/7/2007

	798,24
	17/7/2007

	43,50
	19/7/2007

	1.526,48
	19/7/2007

	1.351,74
	2/8/2007

	27.413,26
	2/8/2007

	3.517,00
	3/8/2007

	623,51
	6/8/2007

	15.536,16
	9/8/2007

	15.355,32
	9/8/2007

	21.380,00
	10/8/2007

	498,24
	13/8/2007

	1.737,48
	16/8/2007

	25.425,09
	17/9/2007

	7.199,56
	22/8/2007

	638,24
	26/8/2007

	1.169,74
	28/8/2007

	1.042,74
	28/8/2007

	901,86
	11/9/2007

	1.774,36
	24/9/2007

	8.872,72
	22/8/2007

	541,74
	2/8/2007

	918,24
	2/8/2007

	3.548,08
	30/11/2007

	1.008,27
	6/12/2007

	1.204,48
	6/12/2007

	1.393,27
	13/12/2007

	1.299,24
	13/12/2007

	1.004,07
	13/12/2007

	800,47
	21/12/2007

	17.114,53
	9/1/2008

	1.822,94
	15/1/2008

	522,14
	18/1/2008

	1.658,38
	1º/2/2008

	803,55
	7/2/2008

	2.129,65
	7/2/2008

	1.900,00
	11/2/2008

	815,07
	17/2/2008

	4.113,39
	18/2/2008

	3.743,79
	28/2/2008

	966,46
	14/3/2008

	996,04
	19/3/2008

	1.218,93
	8/4/2008

	18.313,07
	28/4/2008

                         Valor atualizado do débito em 5/10/2018: R$ 773.763,99
9.5.9. Dívida 9:
Ocorrência: pagamento a servidora pública;
	VALOR ORIGINAL (R$) 
	DATA DA OCORRÊNCIA

	13.410,00
	2/4/2007

                         Valor atualizado do débito em 5/10/2018: R$ 25.613,10
9.5.10. Dívida 10:
Ocorrência: irregularidades com a contratação e execução do Termo de Cooperação Técnica celebrado com a ULBRA e a Fundação ULBRA;
	VALOR ORIGINAL (R$) 
	DATA DA OCORRÊNCIA

	131.220,00
	9/2/2006

	93.488,00
	1º/6/2006

	87.116,00
	1º/9/2006

	19.000,00
	16/12/2006

	26.616,00
	31/1/2007

	12.000,00
	1º/2/2007

	3.500,00
	29/3/2007

	17.500,00
	20/3/2008

	8.750,00
	4/4/2008

	8.750,00
	20/5/2008

                         Valor atualizado do débito em 5/10/2018: R$ 796.397,64
9.6. autorizar, desde logo, a cobrança judicial das dívidas, caso não atendida a notificação;
9.7. autorizar o parcelamento das dívidas em até 36 parcelas, incidindo, sobre cada parcela, corrigida monetariamente, os correspondentes acréscimos legais, e fixar prazo de 15 dias, a contar do recebimento da notificação, para comprovar, perante o Tribunal, o recolhimento da primeira parcela, e de trinta dias, a contar da parcela anterior, para comprovar os recolhimentos das demais parcelas, com incidência, sobre cada valor mensal, atualizado monetariamente, dos juros de mora devidos, na forma prevista na legislação em vigor, e alertar o responsável de que a falta de comprovação do recolhimento de qualquer parcela importará vencimento antecipado do saldo devedo;
9.8. enviar cópia deste Acórdão aos responsáveis, à Financiadora de Estudos e Projetos - Finep, ao Fundo Nacional de Desenvolvimento Científico e Tecnológico - FNDCT e à Procuradoria da República no Estado do Rio Grande do Sul, com a informação de que a íntegra do Relatório e do Voto que o fundamentaram estão disponíveis no endereço eletrônico www.tcu.gov.br/acordaos.

Tomada de contas especial instaurada pela Financiadora de Estudos e Projetos em razão de irregularidades na execução do Convênio 30.03.0160.00, celebrado com a extinta associação civil Centro de Excelência em Tecnologia Eletrônica Avançada.

Primeira Câmara

Centro Nacional de Tecnologia Eletrônica Avançada (extinto).

3. Responsáveis: Centro Nacional de Tecnologia Eletrônica Avançada S/A - Ceitec (10.770.641/0001-89); Edelweis Helena Garcez Ritt (XXX.765.220-XX); Newton Burmeister (XXX.368.870-XX) e Sérgio Souza Dias (XXX.725.200-XX).

13.1. Ministros presentes: Walton Alencar Rodrigues (Presidente), Benjamin Zymler, Vital do Rêgo e Jorge Oliveira (Relator).
13.2. Ministros-Substitutos presentes: Augusto Sherman Cavalcanti e Weder de Oliveira.

ACORDAO-COMPLETO-2483507

Acórdão 8595/2021 - Primeira Câmara

JORGE OLIVEIRA

Inicio este Relatório com a transcrição da instrução produzida na Secretaria de Controle Externo de Tomada de Contas Especial - Secex/TCE, endossada pelo corpo dirigente daquela unidade técnica e, como adiante se verá, também pelo Ministério Público junto ao TCU - MPTCU:
"INTRODUÇÃO
Cuidam os autos de tomada de contas especial instaurada pela Financiadora de Estudos e Projetos - FINEP, em desfavor do Centro Nacional de Tecnologia Eletrônica Avançada S/A (CNPJ 10.770.641/0001-89) , do Sr. Sérgio Souza Dias (CPF XXX.725.200-XX) , da Sra. Edelweis Helena Garcez Ritt (CPF XXX.765.220-XX) , e do Sr. Newton Burmeister (CPF XXX.368.870-XX) , em razão de irregularidades identificadas na execução do Convênio 30.03.0160.00 (peça 1, p. 569-580) , que teve por objeto a execução do Projeto "Centro de Excelência em Tecnologia Eletrônica Avançada".
O Sr. Sérgio Souza Dias (CPF XXX.725.200-XX) , a Sra. Edelweis Helena Garcez Ritt (CPF XXX.765.220-XX) e o Sr. Newton Burmeister (CPF XXX.368.870-XX) foram identificados como os Diretores Presidente do CEITEC ao longo da vigência do Convênio 30.03.0160.00, e foram arrolados como responsáveis solidários junto com o CEITEC, conforme entendimento firmado na Súmula TCU 286, que estabeleceu a regra de que a pessoa jurídica de direito privado destinatária de transferências voluntárias de recursos federais feitas com vistas à consecução de uma finalidade pública responde solidariamente com seus administradores pelos danos causados ao erário na aplicação desses recursos.
HISTÓRICO
Para a execução do Convênio 30.03.0160.00, estava prevista a importância total de R$ 7.592.125,00, oriunda do Fundo Nacional de Desenvolvimento Científico e Tecnológico  FNDCT, conforme Cláusula V.1.a do Termo de Convênio (peça 1, p. 570) .
Foram liberados recursos no valor total de R$ 7.448.013,00 (peça 14, p. 391) , conforme abaixo registrado:
	Ordem Bancária
	Data
	Valor
	Data de crédito na conta específica do convênio

	2003OB002590
	19/9/2003
	R$ 5.946.850,00
	23/9/2003 (peça 1, p. 636) 

	2007OB903627
	22/11/2007
	R$    670.478,00
	26/11/2007 (peça 4, p. 42) 

	2008OB900119
	17/1/2008
	R$    830.685,00
	21/1/2008 (peça 4, p. 287) 

Constitui o fundamento para a instauração da presente Tomada de Contas Especial, em relação ao Convênio 30.03.0160.00, conforme apontado no Formulário para Proposta de TCE 7/2017 (peça 1, p. 14-535) , a impugnação parcial das despesas, decorrente de irregularidades na execução do objeto, bem como da não devolução do saldo financeiro do ajuste.
Por meio das Cartas Protocolo abaixo identificadas, o Órgão Instaurador notificou os seguintes responsáveis acerca das irregularidades na execução dos recursos do Convênio 30.03.0160.00, requerendo a regularização das pendências ou a devolução dos recursos:
	Responsável
	Carta Protocolo
	peça/página
	Data da ciência
	peça/página

	Sérgio Souza Dias
	005.345/08
	peça 4, p. 66-68
	Desconhecida. Resposta apresentada em 2/7/2008
	peça 4, p. 69-98

	Edelweis Helena Garcez Ritt
	006.828/09
	peça 4, p. 400-427
	Desconhecida. Resposta apresentada em 18/8/2009
	peça 5, p. 2-343

	Newton Burmeister
	Edital 4/2017
	peça 14, p. 371
	5/10/2017
	peça 14, p. 371

	Centro Nacional de Tecnologia Eletrônica Avançada S/A
	005.345/08
	peça 4, p. 66-68
	Desconhecida. Resposta apresentada em 2/7/2008
	peça 4, p. 69-98

Diante do não saneamento das irregularidades apontadas e da não devolução dos recursos devidos, instaurou-se a Tomada de Contas Especial. No Relatório do Tomador de Contas TCE 4/2017 (peça 14, p. 129-141) e no Relatório do Tomador de Contas Complementar TCE 4/2017 (peça 14, p. 391-401 e peça 15, p. 1-6) , concluiu-se que o prejuízo importaria no valor parcial dos recursos repassados, imputando-se a responsabilidade ao Centro Nacional de Tecnologia Eletrônica Avançada S/A (CNPJ 10.770.641/0001-89) , ao Sr. Sérgio Souza Dias (CPF XXX.725.200-XX) , à Sra. Edelweis Helena Garcez Ritt (CPF XXX.765.220-XX) , e ao Sr. Newton Burmeister (CPF XXX.368.870-XX) , em razão das irregularidades apuradas.
O Relatório de Auditoria 1120/2017, da Controladoria-Geral da União (peça 15, p. 239246) , também chegou às mesmas conclusões.
Após serem emitidos o Certificado de Auditoria (peça 15, p. 247) , o Parecer do Dirigente de Controle Interno (peça 15, p. 248) e o Pronunciamento Ministerial (peças 15, p. 253254) , o processo foi remetido a esse Tribunal.
Conforme apontado na instrução de peça 26, é importante registrar que o Centro de Excelência em Tecnologia Eletrônica Avançada - CEITEC (CNPJ 05.114.927/0001-76) , convenente original do Convênio 30.03.0160.00, teve sua situação baixada, em 6/8/2013, no cadastro da Receita Federal do Brasil, e em seu lugar, foi criado o Centro Nacional de Tecnologia Eletrônica Avançada S/A (CNPJ 10.770.641/0001-89) , que assumiu os direitos e obrigações do antigo CEITEC, por força do art. 5º, §3º, da Lei 11.759/2008.
Foram ainda identificados os Diretores Presidentes do CEITEC, ao longo da vigência do Convênio 30.03.0160.00, para os fins da correta responsabilização pelas irregularidades em apuração no presente processo, conforme tabela a seguir:
	Responsável
	Período de Gestão
	peça/página

	Newton Burmeister
	18/9/2003 a 30/10/2003
	peça 14, p. 114-117 e 396

	Sérgio Souza Dias
	31/10/2003 a 30/6/2008
	peça 14, p. 114-117 e 124-125

	Edelweiss Helena Garcez Ritt
	3/7/2008 a 30/10/2009
	peça 14, p. 124-126

Em instrução de peça 18, foi realizada análise das supostas irregularidades apuradas pela FINEP, onde ficou caracterizado que são geradoras de prejuízo as irregularidades 2, 4, 5, 6, 7, 9, 11, 12, 13, 14 e 18, de responsabilidade do Centro Nacional de Tecnologia Eletrônica Avançada S/A (CNPJ 10.770.641/0001-89) e do Sr. Sérgio Souza Dias (CPF XXX.725.200-XX) .
Foi verificado que não havia ocorrências de dano ao erário que pudessem ser atribuíveis à Sra. Edelweis Helena Garcez Ritt (CPF XXX.765.220-XX) , razão pela qual foi apontado que a mesma deveria ser excluída do rol de responsáveis da presente tomada de contas especial.
Em relação ao Sr. Newton Burmeister, entendeu-se que o transcurso de quase quatorze anos entre o fato gerador e a notificação do responsável pela autoridade administrativa federal competente, conforme caracterizado nos itens 9 e 10 daquela instrução, autorizaria presumir o prejuízo relativo ao exercício do contraditório e da ampla defesa por parte deste responsável.
Conjugando o longo decurso de tempo verificado para se efetivar a notificação deste responsável com a situação de interinidade de seu breve mandato de 1,5 mês à frente do CEITEC, entendeu-se razoável excluir a responsabilidade do Sr. Newton Burmeister deste processo.
Na instrução de peça 18, entendeu-se que, em relação à irregularidade 9 (extrapolação das despesas previstas na rubrica "Diárias" em mais de 100%) , não havia elementos suficientes para se estimar o débito a ser atribuído aos responsáveis, razão pela qual foi proposta diligência à FINEP.
Realizada a diligência conforme Ofício 471/2018 (peça 21) , a FINEP apresentou esclarecimentos conforme Ofício PRES/Nº 00.4433/2018 (peça 25) .
De acordo com o documento técnico elaborado pelo Departamento de Prestação de Contas da Diretoria de Desenvolvimento Científico e Tecnológico (peça 25, p. 3) , os valores das despesas na rubrica Diárias foram extraídos das Relações de Pagamentos apresentadas nas prestações de contas encaminhadas pelo CEITEC, conforme tabela abaixo:
	Protocolo FINEP
	Período da prestação de contas
	Total das despesas na rubrica Diárias
	Localização

	013547.15
	1º/3/2004 a 31/12/2004
	R$   10.466,30
	peça 25, p. 6

	004286.06
	1º/1/2005 a 31/12/2005
	R$   37.231,32
	peça 25, p. 12

	003706.07
	1º/1/2006 a 31/12/2006
	R$   59.592,78
	peça 25, p. 29

	006384.08
	1º/1/2007 a 31/12/2007
	R$ 149.328,62
	peça 25, p. 40

	015923.18
	1º/1/2008 a 30/6/2008
	R$   38.165,19
	peça 25, p. 57

Segundo a FINEP, o total gasto na rubrica Diárias alcançou o montante de R$ 294.784,21, o qual extrapolou em R$ 153.784,21 o valor inicialmente autorizado de R$ 141.000,00 (peça 1, p. 591) .
Diante desse cenário, a FINEP solicitou justificativas ao CEITEC. Diante da ausência de esclarecimentos, a FINEP afirmou que não foi possível identificar quais despesas poderiam ser aceitas, e concluiu por glosar o valor excedente de R$ 153.784,21.
Verificou-se que todas essas despesas foram realizadas na gestão do Sr. Sérgio Souza Dias (CPF XXX.725.200-XX) , entendendo-se então que tal gestor deveria responder por este dano, em solidariedade com o Centro Nacional de Tecnologia Eletrônica Avançada S/A (CNPJ 10.770.641/0001-89) .
Dessa forma, quanto a esta parcela de débito, foi proposta a citação dos responsáveis, Centro Nacional de Tecnologia Eletrônica Avançada S/A (CNPJ 10.770.641/0001-89) e Sr. Sérgio Souza Dias (CPF 336.725.20004) , pelos valores de R$ 38.165,19, a contar de 30/6/2008, e de R$ 115.619,02, a contar de 31/12/2007.
Assim, foram realizadas as citações do Sr. Sérgio Souza Dias (CPF XXX.725.200-XX) e do Centro Nacional de Tecnologia Eletrônica Avançada S/A (CNPJ 10.770.641/0001-89) , para que apresentassem alegações de defesa quanto às ocorrências abaixo indicadas:
a.1) Dívida 1 (Irregularidade 2 - item 29 da instrução de peça 26) :
Ocorrência: realização de despesas não previstas na relação de itens apoiados do Convênio 30.03.0160.00;
Responsáveis: Centro Nacional de Tecnologia Eletrônica Avançada S/A (CNPJ 10.770.641/0001-89) e Sr. Sérgio Souza Dias (CPF XXX.725.200-XX) 
Conduta: realizar despesas com rescisão trabalhista e sindicato, bem como em aquisição de material bibliográfico com indicações genéricas e sem as correspondentes notas fiscais que permitissem elucidar o detalhamento necessário dessas aquisições, consideradas não previstas na relação de itens apoiados do Convênio 30.03.0160.00;
Critérios: art. 22, da IN/STN 1/1997; item VIII.1, alínea "d", do Termo do Convênio 30.03.0160.00;
Evidências: Formulário para Proposta de TCE 7/2017 (peça 1, p. 14535) ; Protocolo 002.135/11 (peça 9, p. 48-57) ; Relatório do Tomador de Contas TCE 4/2017 (peça 14, p. 129-141) ; e Relatório do Tomador de Contas Complementar TCE 4/2017 (peça 14, p. 391-401 e peça 15, p. 1-6) ;
a.2) Dívida 2 (Irregularidade 4 - item 30 da instrução da instrução de peça 26) :
Ocorrência: pagamento realizado sem a devida comprovação do serviço prestado pela CATHO Online Ltda.;
Responsáveis: Centro Nacional de Tecnologia Eletrônica Avançada S/A (CNPJ 10.770.641/0001-89) e Sr. Sérgio Souza Dias (CPF XXX.725.200-XX) 
Conduta: realizar pagamento a CATHO Online Ltda., vencedora do Convite 2/2006, sem evidências de que tenha finalizado todos os trabalhos previstos no contrato pactuado em 19/6/2006, que previa os seguintes itens: 1) Estrutura Organizacional (Objetivos Organizacionais  Perfil de Competências, Cargos, Organograma) ; 2) Perfil dos Cargos; 3) Estrutura de Cargos e Salários; 4) Avaliação de Desempenho (Plano de Metas) ; e 5) Exame de Aderência;
Critérios: art. 22, da IN/STN 1/1997; item VIII.1, alínea "d", do Termo do Convênio 30.03.0160.00;
Evidências: Formulário para Proposta de TCE 7/2017 (peça 1, p. 14535) ; Relatório do Tomador de Contas TCE 4/2017 (peça 14, p. 129-141) ; e Relatório do Tomador de Contas Complementar TCE 4/2017 (peça 14, p. 391-401 e peça 15, p. 1-6) ;
a.3)	Dívida 3 (Irregularidade 5 - item 31 da instrução de peça 26) :
Ocorrência: despesas indevidas referentes a custeio com telefones celulares;
Responsáveis: Centro Nacional de Tecnologia Eletrônica Avançada S/A (CNPJ 10.770.641/0001-89) e Sr. Sérgio Souza Dias (CPF XXX.725.200-XX) 
Conduta: realizar despesas com o pagamento de despesas com telefone celular disponibilizado aos funcionários, contratados e estagiários, não previsto no Plano de Trabalho do ajuste, referentes aos beneficiários Helen D'Ambros, Juliana Moreira, Fernanda Camargo dos Santos, Alan Nardon, Henrique Figueiredo e Laura Dellamora;
Critérios: art. 22, da IN/STN 1/1997; item VIII.1, alínea "d", do Termo do Convênio 30.03.0160.00;
Evidências: Formulário para Proposta de TCE 7/2017 (peça 1, p. 14535) ; Relatório do Tomador de Contas TCE 4/2017 (peça 14, p. 129-141) ; e Relatório do Tomador de Contas Complementar TCE 4/2017 (peça 14, p. 391-401 e peça 15, p. 1-6) ;
a.4)	Dívida 4 (Irregularidade 6 - item 32 da instrução de peça 26) :
Ocorrência: despesas indevidas referentes à alimentação;
Responsáveis: Centro Nacional de Tecnologia Eletrônica Avançada S/A (CNPJ 10.770.641/0001-89) e Sr. Sérgio Souza Dias (CPF XXX.725.200-XX) 
Conduta: realizar despesas com alimentação que extrapolaram os limites da razoabilidade, sem discriminação pormenorizada da despesa, nem da origem comercial e do número de participantes/convidados, prejudicando a análise quanto à necessidade, pertinência e vinculação das despesas com os objetivos institucionais;
Critérios: art. 22, da IN/STN 1/1997; item VIII.1, alínea "d", do Termo do Convênio 30.03.0160.00;
Evidências: Formulário para Proposta de TCE 7/2017 (peça 1, p. 14535) ; Relatório do Tomador de Contas TCE 4/2017 (peça 14, p. 129-141) ; e Relatório do Tomador de Contas Complementar TCE 4/2017 (peça 14, p. 391-401 e peça 15, p. 1-6) ;
a.5)	Dívida 5 (Irregularidade 7 - item 33 da instrução de peça 26) :
Ocorrência: realização de despesa antieconômica na locação de veículo;
Responsáveis: Centro Nacional de Tecnologia Eletrônica Avançada S/A (CNPJ 10.770.641/0001-89) e Sr. Sérgio Souza Dias (CPF XXX.725.200-XX) 
Conduta: realizar despesas com locação de veículo, com base em contrato decorrente do Convite 1/2005, caracterizado como antieconômico, em razão do valor mensal de R$ 4.800,00 ser superior ao preço médio de mercado de R$ 3.100,00 mensais, obtido com 2 orçamentos (Auto Locadora Canoense e Locarauto Rent a Car) ;
Critérios: art. 43, inciso IV, da Lei 8.666/1993;
Evidências: Formulário para Proposta de TCE 7/2017 (peça 1, p. 14535) ; Relatório de Fiscalização 193626/2007 (peça 3, p. 288-290) ; Relatório do Tomador de Contas TCE 4/2017 (peça 14, p. 129-141) ; e Relatório do Tomador de Contas Complementar TCE 4/2017 (peça 14, p. 391-401 e peça 15, p. 1-6) ;
a.6)	Dívida 6 (Irregularidade 9 - item 34 da instrução de peça 26) :
Ocorrência: extrapolação das despesas previstas na rubrica "Diárias";
Responsáveis: Centro Nacional de Tecnologia Eletrônica Avançada S/A (CNPJ 10.770.641/0001-89) e Sr. Sérgio Souza Dias (CPF XXX.725.200-XX) 
Conduta: realizar despesas com diárias, extrapolando o limite previsto para o ajuste, sem autorização e sem comprovar que guarda relação com os objetivos do Convênio 30.03.0160.00;
Critérios: art. 22, da IN/STN 1/1997; item VIII.1, alínea "c", do Termo do Convênio 30.03.0160.00;
Evidências: Formulário para Proposta de TCE 7/2017 (peça 1, p. 14535) ; Formulário de Resposta ao Órgão de Controle (peça 25, p. 3) ; Relatório do Tomador de Contas TCE 4/2017 (peça 14, p. 129-141) ; e Relatório do Tomador de Contas Complementar TCE 4/2017 (peça 14, p. 391-401 e peça 15, p. 1-6) ;
a.7)	Dívida 7 (Irregularidade 11 - item 35 da instrução de peça 26) :
Ocorrência: pagamento indevido para prestadores de serviço;
Responsáveis: Centro Nacional de Tecnologia Eletrônica Avançada S/A (CNPJ 10.770.641/0001-89) e Sr. Sérgio Souza Dias (CPF XXX.725.200-XX) 
Conduta: arcar com o custeio referente à contratação do profissional Leonardo Londero de Oliveira e da profissional Janaina Domingues Costa, no âmbito do Edital CTINFO Microeletrônica 1/2005, e que teve a empresa Altus Sistemas de Informática S/A como interveniente, contratados para detalhamento de especificações no âmbito do Projeto ALTUS, decorrente de um convênio específico, que contava com recursos do FNDCT e da empresa interveniente, e não poderia ser custeado com recursos do Convênio 30.03.0160.00;
Critérios: art. 22, da IN/STN 1/1997; item VIII.1, alínea "d", do Termo do Convênio 30.03.0160.00;
Evidências: Formulário para Proposta de TCE 7/2017 (peça 1, p. 14535) ; Protocolo 002.118/10 (peça 9, p. 29-32) ; Relatório do Tomador de Contas TCE 4/2017 (peça 14, p. 129-141) ; e Relatório do Tomador de Contas Complementar TCE 4/2017 (peça 14, p. 391-401 e peça 15, p. 1-6) ;
a.8)	Dívida 8 (Irregularidade 12 - item 36 da instrução de peça 26) :
Ocorrência: ausência de documentação fiscal válida;
Responsáveis: Centro Nacional de Tecnologia Eletrônica Avançada S/A (CNPJ 10.770.641/0001-89) e Sr. Sérgio Souza Dias (CPF XXX.725.200-XX) 
Conduta: realizar despesas sem regular comprovação mediante documentação fiscal válida;
Critérios: art. 22, da IN/STN 1/1997; item VIII.1, alínea "d", do Termo do Convênio 30.03.0160.00;
Evidências: Formulário para Proposta de TCE 7/2017 (peça 1, p. 14535) ; Relatório do Tomador de Contas TCE 4/2017 (peça 14, p. 129-141) ; e Relatório do Tomador de Contas Complementar TCE 4/2017 (peça 14, p. 391-401 e peça 15, p. 1-6) ;
a.9)	Dívida 9 (Irregularidade 13 - item 37 da instrução de peça 26) :
Ocorrência: pagamento de passagens aéreas sem comprovante de embarque;
Responsáveis: Centro Nacional de Tecnologia Eletrônica Avançada S/A (CNPJ 10.770.641/0001-89) e Sr. Sérgio Souza Dias (CPF XXX.725.200-XX) 
Conduta: realizar pagamentos a título de aquisição de passagem aérea, sem que ficasse comprovada a efetiva prestação do serviço, mediante a apresentação dos respectivos comprovantes de embarque;
Critérios: art. 22, da IN/STN 1/1997; item VIII.1, alínea "d", do Termo do Convênio 30.03.0160.00;
Evidências: Formulário para Proposta de TCE 7/2017 (peça 1, p. 14535) ; Relatório do Tomador de Contas TCE 4/2017 (peça 14, p. 129-141) ; e Relatório do Tomador de Contas Complementar TCE 4/2017 (peça 14, p. 391-401 e peça 15, p. 1-6) ;
a.10)	Dívida 10 (Irregularidade 14 - item 38 da instrução de peça 26) :
Ocorrência: pagamento a servidora pública;
Responsáveis: Centro Nacional de Tecnologia Eletrônica Avançada S/A (CNPJ 10.770.641/0001-89) e Sr. Sérgio Souza Dias (CPF XXX.725.200-XX) 
Conduta: remunerar servidora pública Ghissia Hauser com recursos do Convênio 30.03.0160.00, despesa vedada pela IN/STN 1/1997;
Critérios: art. 8º, da IN/STN 1/1997; item VIII.1, alínea "d", e item XI.6, alínea "b", do Termo do Convênio 30.03.0160.00;
Evidências: Formulário para Proposta de TCE 7/2017 (peça 1, p. 14535) ; Relatório de Fiscalização da FINEP (peça 4, p. 351-399) ; Parecer de 11/3/2010 (peça 9, p. 39-47) ; Relatório do Tomador de Contas TCE 4/2017 (peça 14, p. 129-141) ; e Relatório do Tomador de Contas Complementar TCE 4/2017 (peça 14, p. 391-401 e peça 15, p. 1-6) ;
a.11)	Dívida 11 (Irregularidade 18 - item 39 da instrução de peça 26) :
Ocorrência: irregularidades na contratação e execução do Termo de Cooperação Técnica celebrado com a ULBRA e a Fundação ULBRA;
Responsáveis: Centro Nacional de Tecnologia Eletrônica Avançada S/A (CNPJ 10.770.641/0001-89) e Sr. Sérgio Souza Dias (CPF XXX.725.200-XX) 
Conduta: realizar despesas no âmbito do Termo de Cooperação Técnica firmado entre o CEITEC, a ULBRA e a FULBRA, sem que existisse previsão no Convênio 30.03.0160.00, além do fato de que a Cooperação Técnica questionada ter o objetivo exclusivo de intercâmbio de conhecimentos técnicos entre as instituições;
Critérios: art. 22, da IN/STN 1/1997; item VIII.1, alínea "d", do Termo do Convênio 30.03.0160.00;
Evidências: Formulário para Proposta de TCE 7/2017 (peça 1, p. 14535) ; Relatório de Fiscalização da FINEP (peça 4, p. 351-399) ; Relatório do Tomador de Contas TCE 4/2017 (peça 14, p. 129-141) ; e Relatório do Tomador de Contas Complementar TCE 4/2017 (peça 14, p. 391-401 e peça 15, p. 1-6) ;
24.	Ainda antes da realização da citação, a Ceitec S.A., Empresa pública federal, apresentou suas alegações de defesa na peça 31 e documentos de peças 32/38. Já o Sr. Sérgio Souza Dias apresentou suas alegações após a citação, que foi juntada na peça 47 dos autos.
EXAME TÉCNICO
Alegações de defesa do Sr. Sérgio Dias
25.	O Sr. Sérgio Dias, em suas alegações de defesa, argui que o longo lapso temporal entre a ocorrência dos fatos e a efetivação de sua citação teria o condão de gerar prejuízo a sua defesa, dado a dificuldade de acesso a documentos no presente momento, alegando ainda a prescrição da cobrança da dívida, uma vez que os débitos se referem aos exercícios de 2004 a 2008, e a presente TCE somente foi encaminhada a este Tribunal em 2018.
25.1	Informa, ainda, que a própria Finep teria autorizado o remanejamento de despesas, teria também aprovado as prestações de contas parciais do convênio relativas aos anos de 2003 a 2005, vindo em fase posterior glosar despesas feitas no mesmo modus operandi desses exercícios, o que demonstraria não haver coerência nas análises efetuadas pela Finep, entendendo que assim deveriam ser afastados os débitos, posto ter o administrador agido de acordo com as diretrizes do próprio órgão repassador dos recursos.
25.2	Quanto às irregularidades pelas quais foi citado, apresenta defesa em idêntico teor daquelas já anteriormente apresentadas, ou pela então Ceitec Instituição privada ou pelo próprio, tanto à Finep quanto à CGU (peça 02, p. 287/296, peça 03, p. 260/306, peça 04, p. 70/98) , as quais são resumidas abaixo:
	- sobre o pagamento de diárias em valor maior do que o previsto (dívida 6 da citação de peça 26) , afirma que a participação de um dos colaboradores em análise havia sido demonstrada à Finep, e que o fato de que não seria possível auferir os valores pagos diante do longo lapso temporal, conforme ressaltado na instrução de peça 26, imputando-lhe a diferença como débito, não faria sentido, pois não haveria a indicação de quais diárias estariam irregulares;
	- quanto à aquisição de passagens aéreas (dívida 9 da citação de peça 26) , informa que as mesmas foram precedidas de pesquisa de mercado com pelo menos 03 agências distintas, citando alguns exemplos; 
	- sobre o pagamento indevido à empresa Catho Online (dívida 2 da citação de peça 26) , informa que o serviço foi integralmente prestado, tendo a documentação comprobatória sido enviada à Finep, que não teria considerado a mesma;
	- em relação ao pagamento de despesas com telefones celulares (dívida 3 da citação e peça 26) , apresenta relação das pessoas beneficiárias e os motivos pelos quais a então Ceitec entidade privada teria entendido pertinentes tais pagamentos, ante a necessidade de comunicação entre os diferentes membros da equipe, que trabalhavam em três lugares distintos, além de participarem de reuniões entre outras atividades administrativas externas;
	- acerca das despesas com restaurantes/alimentação (dívida 4 da citação de peça 26) , se justificariam em virtude de a então Ceitec entidade privada não remunerar os integrantes do Conselho de Administração ou de sua Diretoria, não havendo também previsão de verba de representação, o que demandaria o pagamento de despesas de alimentação, transporte e hospedagem quando em deslocamentos que representassem o Ceitec;
	- sobre o aluguel de veículo (dívida 5 da citação de peça 26) , referem-se a impossibilidade de aquisição do mesmo, vedada pela própria Finep após consulta, pela necessidade de utilização do veículo, não arcando, durante o período de locação, de custos com manutenção veicular e motorista, o que atenderia ao princípio da eficiência administrativa. Informa, ainda, que as demais contratações foram precedidas de processos licitatórios, e que na primeira contratação a então Ceitec empresa privada não era conhecida no mercado, o que levava a propostas de preços maiores pelas locadoras;
	- no que pertine às irregularidades na contratação e execução do Termo de Cooperação Técnica celebrado com a ULBRA e a Fundação ULBRA (dívida 11 da citação de peça 26) , traz um pequeno histórico da celebração de contratos deste tipo, informando tratar-se de um contrato de dupla finalidade, que permitiu à Ceitec um instrumento de avaliação de baixo investimento permitindo-lhe ofertar atividade acadêmica de qualidade à professores e alunos das instituições conveniadas, que era um contrato genérico cujos objetivos do plano de trabalho foram descritos no primeiro termo aditivo, que os recursos aportados pela então Ceitec eram depositados na conta corrente da Fulbra, não cabendo à então Ceitec supervisionar a aplicação dos recursos, que o convênio estaria devidamente cumprido, não sendo possível, devido ao longo transcurso de tempo, que se reconhecesse a ilegalidade dos atos que não puderam naquela época serem demonstrados, além de voltar a citar a aprovação de contas dos exercícios de 2003 a 2005 e a autorização de remanejamento de recursos pela Finep;
26.	Já quanto ao Centro Nacional de Tecnologia Eletrônica Avançada - Ceitec, que apresentou suas alegações nas peças 31/38, defende que não pode ser considerado responsável pelo débito tratado nestes autos, pois foram realizados antes de sua constituição, que se deu com o advento da Lei 11.759/2008, inexistindo sucessão empresarial entre a antiga associação civil convenente, já extinta, e a atual empresa pública Ceitec, não se incluindo ainda tal dívida entre os bens, direitos e obrigações incorporados na forma do § 3º do art. 5º da referida Lei:
§ 3o  Fica a Ceitec autorizada a receber, na condição de reversão dos recursos públicos, vertidos por intermédio da Financiadora de Estudos e Projetos - FINEP e do Banco Nacional de Desenvolvimento Econômico e Social - BNDES, os bens móveis, imóveis, materiais, imateriais, principais e acessórios da associação civil Centro de Excelência em Tecnologia Eletrônica Avançada, sub-rogando-se, para todos os fins, em seus direitos e obrigações.
26.1	Alega, ainda, que, mesmo que a Empresa fosse condenada a ressarcir o débito, deveria a Finep arcar com os custos de correção monetária, em virtude do elevado transcurso de tempo entre a ocorrência dos fatos e a apuração e encaminhamento do processo de TCE a este Tribunal, ou alternativamente, a correção monetária deveria ocorrer somente após a sub-rogação dos bens da sociedade civil ao patrimônio da Ceitec.
26.2	Traz ainda aos autos a alegação de que a sub-rogação dos bens da antiga sociedade civil convenente, na forma do § 3º do art. 5º da Lei 11.759/2008, e conforme determinação deste Tribunal no item 1.6.1.1 do Acórdão 11139/2011-TCU-Segunda Câmara, não teria o condão de incorporar ao seu patrimônio dívidas causadas por ordenadores de despesa da antiga sociedade privada, conforme disposto no Termo de Sub Rogação:
Acórdão TCU 11.139/11-2ª Câmara: DETERMINA à CEITEC S.A. tornar efetiva a reversão dos bens adquiridos e/ou produzidos pela Associação Civil Ceitec com recursos públicos federais, subrogando-se, para todos os fins, em seus direitos e obrigações, como autorizou a Lei nº 11.759/2008 (art. 5º, § 3º) .
CLÁUSULA III - DOS LIMITES DA SUB-ROGAÇÃO No caso de constatação de prática de atos de ordenadores de despesa da SUB-ROGANTE que caracterize desconformidade com obrigação legal à época do fato gerador (e.g., prestação de contas incompletas ou pagamentos de despesas que não possuíam respaldo legal ou contratual) , a SUB-ROGADA fica isenta de responsabilização por ações de má gestão dos bens, objetos do presente Termo, inexistindo responsabilização solidária sob qualquer modalidade."
26.3	Entende que a incorporação dos bens da entidade civil teria como propósito o seu aproveitamento para a consecução dos objetivos da Ceitec S.A., mas que não estaria prevista a outorga de dívidas causadas por particulares na má gestão de uma associação privada. Sendo assim, suas obrigações se limitam única e exclusivamente a direitos e obrigações reais, devendo responderem pela dívida aqui tratada somente os administradores da antiga entidade privada.
26.4	Alega, também, a violação ao direito do contraditório e da ampla defesa, uma vez que a Finep teria instaurado o processo de TCE após mais de uma década do fim da vigência do convênio, além de tratar de atos ainda mais antigos, não tendo ainda informado a devida descrição das irregularidades, de forma que não estariam presentes os pressupostos de constituição de um processo de Tomada de Contas Especial.
26.5	Por fim, traz o entendimento de que seria responsabilidade da Finep a morosidade na instauração e apuração da presente TCE, devendo esta responder solidariamente pelo ônus da parcela relativa a correção monetária e juros de mora.
ANÁLISE
27.	Inicialmente, sobre a alegação de prescrição, cabe reproduzir análise extraída do relatório antecedente ao Acórdão 1449/2018-TCU-Plenário, de relatoria do Ministro Vital do Rêgo, que bem retrata o entendimento desta Corte de Contas a respeito da prescrição, à luz de recentes entendimentos do STJ e STF:
 (...) 
9. Questão preliminar: ocorrência de prescrição segundo jurisprudência do STJ e do STF
10. Alega o recorrente a ocorrência de prescrição segundo julgados do Superior Tribunal de Justiça e do Supremo Tribunal Federal, com a incidência do prazo quinquenal.
Análise
11. A atuação do TCU tem por objetivo a recomposição do erário. E, ao assim agir, o Tribunal de Contas da União encontra salvaguarda na Magna Carta em face do instituto da prescrição, conforme dispõe a parte final do art. 37, § 5º: "A lei estabelecerá os prazos de prescrição para ilícitos praticados por qualquer agente, servidor ou não, que causem prejuízos ao erário, ressalvadas as respectivas ações de ressarcimento".
12. Tem-se, assim, que, nos termos do citado artigo 37, parágrafo 5º, in fine, da CF/88, as ações que visam ao ressarcimento do erário - a exemplo da tomada de contas em comento - são imprescritíveis, não tendo incidência analógica do prazo quinquenal previsto na Lei de Procedimento Administrativo.
13. Conforme ensina o Professor José Afonso da Silva (in Curso de Direito Constitucional Positivo, 9ª Edição, Malheiros Editores, pág. 574) , verbis: 
A prescritibilidade, como forma de perda da exigibilidade de direito, pela inércia de seu titular, é um princípio geral do direito. Não será, pois, de estranhar que ocorram prescrições administrativas sob vários aspectos, quer quanto às pretensões de interessados em face da Administração, quer quanto às desta em face de administrados.  Assim é especialmente em relação aos ilícitos administrativos. Se a Administração não toma providências à sua apuração e à responsabilização do agente, a sua inércia gera a perda do seu ius persequendi.  É o princípio que consta do art. 37, § 5º, que dispõe:  A lei estabelecerá os prazos de prescrição para ilícitos praticados por qualquer agente, servidor ou não, que causem prejuízo ao erário, ressalvadas as respectivas ações de ressarcimento.  Vê-se, porém, que há uma ressalva ao princípio. Nem tudo prescreverá. Apenas a apuração e punição do ilícito, não, porém, o direito da Administração ao ressarcimento, à indenização, do prejuízo causado ao erário. É uma ressalva constitucional e, pois, inafastável, mas, por certo, destoante dos princípios jurídicos, que não socorrem quem fica inerte (dormientibus non sucurrit ius) . Deu-se assim à Administração inerte o prêmio da imprescritibilidade na hipótese considerada.
14. Esse é o entendimento do Egrégio Superior Tribunal de Justiça, consoante se extrai dos precedentes a seguir transcritos:
AGRAVO REGIMENTAL EM AGRAVO DE INSTRUMENTO. DIREITO ADMINISTRATIVO. LICITAÇÃO. AÇÃO CIVIL PÚBLICA. RESSARCIMENTO. TOMADA DE CONTAS. DANO AO ERÁRIO. IMPRESCRITIBILIDADE. AGRAVO IMPROVIDO. 1. A ação de ressarcimento dos prejuízos causados ao erário é imprescritível. Precedentes. 2. Agravo regimental improvido. (AgRg no Ag 1224532/SP, Rel. Ministro HAMILTON CARVALHIDO, PRIMEIRA TURMA, julgado em 03/02/2011, DJe 10/02/2011) 
ADMINISTRATIVO. TOMADA DE CONTAS ESPECIAL. DANO AO ERÁRIO. RESSARCIMENTO. IMPRESCRITIBILIDADE. MULTA. PRESCRIÇÃO QÜINQÜENAL. ART. 1º DA LEI 9.873/1999. INAPLICABILIDADE. 1. A pretensão de ressarcimento por prejuízo causado ao Erário é imprescritível. Por decorrência lógica, tampouco prescreve a Tomada de Contas Especial no que tange à identificação dos responsáveis por danos causados ao Erário e à determinação do ressarcimento do prejuízo apurado. Precedente do STF.  (...) 4. Recursos Especiais parcialmente providos para afastar a prescrição relativamente ao ressarcimento por danos causados ao Erário. (REsp 894539 / PI, Rel. Ministro HERMAN BENJAMIN, SEGUNDA TURMA, julgado em 02/10/2007, DJe 14/05/2008) 
15. O Plenário do Supremo Tribunal Federal, no julgamento do Mandado de Segurança n. 26.210, igualmente fixou tese da imprescritibilidade das ações de ressarcimento por danos ao erário: 
EMENTA: MANDADO DE SEGURANÇA. TRIBUNAL DE CONTAS DA UNIÃO. BOLSISTA DO CNPq. DESCUMPRIMENTO DA OBRIGAÇÃO DE RETORNAR AO PAÍS APÓS TÉRMINO DA CONCESSÃO DE BOLSA PARA ESTUDO NO EXTERIOR. RESSARCIMENTO AO ERÁRIO. INOCORRÊNCIA DE PRESCRIÇÃO. DENEGAÇÃO DA SEGURANÇA. I - O beneficiário de bolsa de estudos no exterior patrocinada pelo Poder Público, não pode alegar desconhecimento de obrigação constante no contrato por ele subscrito e nas normas do órgão provedor. II - Precedente: MS 24.519, Rel. Min. Eros Grau. III - Incidência, na espécie, do disposto no art. 37, § 5º, da Constituição Federal, no tocante à alegada prescrição. IV - Segurança denegada. (MS 26210/DF; Relator (a) :  Min. RICARDO LEWANDOWSKI; Julgamento:  04/09/2008; Órgão Julgador:  Tribunal Pleno) 
16. A jurisprudência do Supremo Tribunal Federal está pacificada nesse sentido, conforme se extrai dos recentes julgados de ambas as suas turmas:
EMENTA: AGRAVO REGIMENTAL NO RECURSO EXTRAORDINÁRIO COM AGRAVO. ADMINISTRATIVO E CONSTITUCIONAL. 1) AÇÃO DE RESSARCIMENTO AO ERÁRIO: IMPRESCRITIBILIDADE. PRECEDENTES. 2) OCORRÊNCIA DE DANO: NECESSIDADE DE REEXAME DE PROVAS. SÚMULA N. 279 DO SUPREMO TRIBUNAL FEDERAL. AGRAVO REGIMENTAL AO QUAL SE NEGA PROVIMENTO. (ARE 772852 AgR, Relator (a) :  Min. CÁRMEN LÚCIA, Segunda Turma, julgado em 11/03/2014, PROCESSO ELETRÔNICO DJe-057 DIVULG 21-03-2014 PUBLIC 24-03-2014) 
EMENTA Agravo regimental no recurso extraordinário. Alegada ausência de esgotamento de instância, em virtude da não interposição de embargos de divergência. Não ocorrência. Medida cautelar preparatória de futura ação de ressarcimento. Imprescritibilidade pacificamente reconhecida pela Corte. 1. Não há que se falar em ausência de esgotamento de instância, pois o recurso de embargos de divergência, dado seu caráter facultativo, não se enquadra dentre os recursos ordinários, a que alude o verbete da Súmula nº 281 da Corte. 2. A discussão sobre a natureza da ação civil pública em tela, se de improbidade administrativa ou de ressarcimento por supostos danos causados ao erário, bem como sobre sua eventual imprescritibilidade, não prescinde da análise dos fatos e das provas dos autos, a qual é incabível na via extraordinária, a teor do disposto na Súmula nº 279 da Corte. 3. Agravo regimental não provido. (RE 601707 AgR, Relator (a) :  Min. DIAS TOFFOLI, Primeira Turma, julgado em 29/10/2013, ACÓRDÃO ELETRÔNICO DJe-233 DIVULG 26-11-2013 PUBLIC 27-11-2013) 
Ementa: AGRAVO REGIMENTAL NO AGRAVO DE INSTRUMENTO. DIREITO ADMINISTRATIVO. DANO AO ERÁRIO. ARTIGO 37, §5º, DA CF. IMPRESCRITIBILIDADE. PRECEDENTES. PRETENSÃO DE REJULGAMENTO DA CAUSA PELO PLENÁRIO E ALEGAÇÃO DE NECESSIDADE DE DEMONSTRAÇÃO DE DANO CONCRETO PARA SE IMPOR A CONDENAÇÃO AO RESSARCIMENTO EM RAZÃO DO DANO CAUSADO À ADMINISTRAÇÃO PÚBLICA. SUBMISSÃO DA MATÉRIA A REEXAME PELO PLENÁRIO DO SUPREMO TRIBUNAL FEDERAL. AGRAVO REGIMENTAL PROVIDO, DETERMINANDO-SE O PROCESSAMENTO DO RECURSO OBSTADO NA ORIGEM. 1. O Supremo Tribunal Federal tem jurisprudência assente no sentido da imprescritibilidade das ações de ressarcimentos de danos ao erário. Precedentes: MS n.º 26210/DF, Tribunal Pleno, Relator o Ministro Ricardo Lewandowski, 10.10.2008; RE n.º 578.428/RS-AgR, Segunda Turma, Relator o Ministro Ayres Britto, DJe 14.11.2011; RE n.º 646.741/RS-AgR, Segunda Turma, Relator o Ministro Gilmar Mendes, DJe 22.10.2012; AI n.º 712.435/SP-AgR, Primeira Turma, Relatora a Ministra Rosa Weber, DJe 12.4.2012. 2. Agravo regimental. Pleito formalizado no sentido de submeter o tema a reexame do Plenário da Corte. Cabimento da pretensão, porquanto entendo relevante a questão jurídica e aceno com a necessidade de reapreciação da matéria pelo Supremo Tribunal Federal. 3. Agravo regimental provido, determinando-se o processamento do recurso extraordinário obstado pelo Tribunal de origem. (AI 819135 AgR, Relator (a) :  Min. LUIZ FUX, Primeira Turma, julgado em 28/05/2013, ACÓRDÃO ELETRÔNICO DJe-161 DIVULG 16-08-2013 PUBLIC 19-08-2013) 
17. Importante ressaltar que, mais recentemente, o Plenário do Supremo Tribunal Federal, no julgamento do RE 669069, com repercussão geral, decidiu pela prescritibilidade das ações de reparação de danos à Fazenda Pública decorrentes de ilícito civil:
Ementa: CONSTITUCIONAL E CIVIL. RESSARCIMENTO AO ERÁRIO. IMPRESCRITIBILIDADE. SENTIDO E ALCANCE DO ART. 37, § 5º, DA CONSTITUIÇÃO. 1. É prescritível a ação de reparação de danos à Fazenda Pública decorrente de ilícito civil. 2. Recurso extraordinário a que se nega provimento.  (grifamos; RE 669069/MG; Relator (a) :  Min. TEORI ZAVASKI; Julgamento:  03/02/2016; Órgão Julgador:  Tribunal Pleno) 
18. É de se destacar que a decisão supra foi objeto de embargos de declaração opostos pelo Procurador-Geral da República, que, em sua peça recursal, buscou, entre outras coisas, aclarar o sentido da expressão "ilícito civil". Ao julgar os referidos Embargos, o STF assim se manifestou:
Ementa: PROCESSUAL CIVIL. EMBARGOS DE DECLARAÇÃO NO RECURSO EXTRAORDINÁRIO. RESSARCIMENTO AO ERÁRIO. DANO DECORRENTE DE ILÍCITO CIVIL. PRESCRITIBILIDADE. SENTIDO ESTRITO DA EXPRESSÃO "ILÍCITO CIVIL", DELIMITADO PELO ACÓRDÃO EMBARGADO. FIXAÇÃO DO TERMO INICIAL DO PRAZO PRESCRICIONAL. MATÉRIA INFRACONSTITUCIONAL. MODULAÇÃO DE EFEITOS DA TESE FIRMADA NO ACÓRDÃO EMBARGADO. NÃO DEMONSTRAÇÃO DE MOTIVO RELEVANTE DE INTERESSE SOCIAL OU DE SEGURANÇA JURÍDICA. REDISCUSSÃO DE QUESTÕES DECIDIDAS. IMPOSSIBILIDADE. EMBARGOS DE DECLARAÇÃO REJEITADOS.  (grifamos; RE 669069 ED/MG; Relator (a) :  Min. TEORI ZAVASKI; Julgamento:  16/06/2016; Órgão Julgador:  Tribunal Pleno) 
19. Nota-se que a ementa supra (Embargos de Declaração) explicita que o sentido da expressão "ilícito civil" foi devidamente estabelecido quando do julgamento do RE 669069, nos termos do Voto do Exmo. Ministro Teori Zavaski, que conduziu o julgamento dos Embargos de Declaração:
3. Nos debates travados na oportunidade do julgamento ficou clara a opção do Tribunal de considerar como ilícito civil os de natureza semelhante à do caso concreto em exame, a saber: ilícitos decorrentes de acidente de trânsito. O conceito, sob esse aspecto, deve ser buscado pelo método de exclusão: não se consideram ilícitos civis, de um modo geral, os que decorrem de infrações ao direito público, como os de natureza penal, os decorrentes de atos de improbidade e assim por diante. Ficou expresso nesses debates, reproduzidos no acórdão embargado, que a prescritibilidade ou não em relação a esses outros ilícitos seria examinada em julgamento próprio.
20. Por isso mesmo, recentemente, o Supremo Tribunal Federal reconheceu a repercussão geral de dois temas relacionados à prescritibilidade da pretensão de ressarcimento ao erário: (a) Tema 897 - "Prescritibilidade da pretensão de ressarcimento ao erário em face de agentes públicos por ato de improbidade administrativa"; e (b) Tema 899 - "Prescritibilidade da pretensão de ressarcimento ao erário fundada em decisão de Tribunal de Contas" (RE 636.886/AL - pendente de julgamento, referenciado pelo recorrente) .
21. Desse modo, se dúvidas ainda houvesse, é evidente que as pretensões de ressarcimento decorrentes de atos tipificados como ilícitos de improbidade administrativa, assim como aquelas fundadas em decisões das Cortes de Contas, não foram abrangidas pela tese fixada no julgado embargado.
22. Pelo acima exposto, observa-se que não assiste razão ao recorrente quando afirma a ocorrência da prescrição. Ora, ao interpretar o art. 37, § 5º, da Constituição Federal e firmar a tese da imprescritibilidade das ações de reparação de dano movidas pelo Estado, fundadas em decisões das Cortes de Contas, o STF fez a devida ponderação de princípios constitucionais. E ao fazê-lo, entendeu ser a dita imprescritibilidade compatível com os princípios da segurança jurídica e da razoabilidade."
27.1	Deve-se registrar que o Supremo Tribunal Federal, no âmbito do RE 636886/AL, fixou o seguinte enunciado para o Tema 899: "É prescritível a pretensão de ressarcimento ao erário fundada em decisão de Tribunal de Contas". Porém, essa decisão do STF alcança tão somente a fase judicial de execução do título extrajudicial, não atingindo os processos de controle externo em tramite no TCU, conforme orientação sufragada pelo Acórdão 6589/2020-TCU-Segunda Câmara, da relatoria do Ministro Raimundo Carreiro. 
27.2	Aliás, da ementa do julgado do STF, constou que: "A pretensão de ressarcimento ao erário em face de agentes públicos reconhecida em Acórdão do Tribunal de Contas prescreve na forma da Lei 6.830/1980 (Lei de Execução Fiscal) ". Portanto, até o trânsito em julgado do acórdão condenatório do TCU, permanece imprescritível a pretensão de ressarcimento ao erário decorrente da instauração da tomada de contas especial, conforme enunciado de Súmula 282 do TCU ("As ações de ressarcimento movidas pelo Estado contra os agentes causadores de danos ao erário são imprescritíveis") .		
27.3	Sendo assim, nota-se que não cabe razão ao responsável, posto que a decadência não se aplica ao processo de controle externo e o débito é imprescritível.
28.	Quanto às demais alegações apresentadas pelo Sr. Sérgio Dias, temos a comentar, quanto a eventual prejuízo na defesa dado o longo lapso temporal, que, no presente caso, o responsável desde o exercício de 2008 já tinha conhecimento de todas as pendências (peça 4, p. 66-68) , quando fora notificado pela Finep (peça 4, p. 69-98) , de forma que, mesmo os fatos tendo ocorrido há mais de 10 anos, eles conheciam os fatos e, portanto, não existiu óbice para o pleno exercício do contraditório e ampla defesa.
28.2	Também não merece guarida a alegação de que a Finep teria concordado com as alterações de rubricas solicitadas e teria aprovado as contas de 2003 a 2005, o que teria levado os gestores a repetir os procedimentos entendidos então como corretos pelo repassador, pois como já analisado pela CGU em seu relatório de auditoria de peça 03, especificamente na página 266, com a qual concordamos, foi apurado que o então Ceitec entidade privada teria contrariado as regras estabelecidas pela entidade concedente, aplicando recursos em pagamentos não autorizados pela mesma.
28.3	Sobre o pagamento de diárias em valor maior do que o previsto (dívida 6 da citação de peça 26) , entendemos haver razão nas alegações apresentadas pelo responsável. Ora, se não é possível discriminar quais os procedimentos de pagamentos foram indevidos, entende-se não caber a este Tribunal realizar a condenação por suposição de que aqueles acima do valor previsto foram irregulares, sob pena de cerceamento de defesa do responsável. Se não há a possibilidade de apontamento claro e preciso de quais os processos de pagamento foram irregulares, entende-se não haver como o responsável exercer sua defesa de forma precisa e transparente.
28.4	Quanto ao pagamento de passagens aéreas sem a apresentação do comprovante de embarque (dívida 9 da citação de peça 26) , a alegação de que as mesmas foram precedidas de pesquisa de mercado não elide o débito, pois não foram apresentados os devidos comprovantes, restando não comprovado o gasto.
28.5	No que pertine às alegações com referência ao contrato com a Catho Online, a simples alegação de que os serviços teriam sido integralmente prestados também não elide a irregularidade. Portanto, a situação em nada difere daquela já analisada anteriormente (vide peça 03, p. 280) , quando foi constatado pela CGU a apresentação incompleta de relatórios objeto do contrato, situação que se mantém até os dias de hoje.
28.6	Da mesma forma, as alegações apresentadas quanto ao uso de telefones celulares por colaborados e estagiários também em nada diferem daquelas já constantes dos autos (peça 02, p. 287/296, peça 03, p. 260/306, peça 04, p. 70/98) , e devidamente refutadas, conforme por exemplo excerto da peça 03, p. 285, com o qual concordamos:
	Relativamente aos demais funcionários/contratados/estagiários, reiteramos nosso posicionamento de que tais despesas, além de desnecessárias, afrontam o princípio da razoabilidade e da economicidade. (...) 
	e) Face á escassez de recursos públicos e ao princípio do interesse público, nosso posicionamento é no sentido de que qualquer benefício, seja ele direto ou indireto, concedido com verbas federais, deve se pautar na estrita necessidade, ficando claramente comprovada a conveniência e oportunidade do gasto, o que, conforme já exposto, não é o que verificamos na situação em tela.
28.7	Igual posicionamento temos quanto àquelas alegações apresentadas referentes aos gastos com alimentação sem comprovação da necessidade e pertinência dos gastos, uma vez que as alegações também são idênticas àquelas já apresentadas anteriormente, e como dito acima, devidamente refutadas, conforme por exemplo peça 03, p. 287/288, com as quais manifestamos nossa concordância:
Os gestores alegam que 'os valores são utilizados em reuniões com potenciais clientes, em viagens para captação de recursos financeiros, em seminários, cursos, visitas a outros Centros, ...., contudo, quando da análise dos respectivos documentos fiscais amostrados, não verificamos o necessário detalhamento a fim de demonstrar a pertinência do gasto...
Nada foi apontado por esta equipe de fiscalização quanto à previsão, no Estatuto Social do CEITEC, de reembolso de despesas de alimentação... A questão de fundo, é, na realidade, a comprovação da necessidade e pertinência da realização dessas despesas.
Relativamente aos entendimentos doutrinários trazidos pelos gestores, verifica-se que, em se tratando de recurso público, o que deve servir como balizador para a razoabilidade dos atos é o atendimento do interesse público. (...) 
 (...) Ademais, nem mesmo as informações requeridas no excerto transcrito do citado manual, como a emissão de notas fiscais em nome do convenente, contendo a identificação do respectivo convênio foi observada pelos gestores...
28.8	Idêntico posicionamento adotamos naquelas alegações quanto à realização de despesas antieconômicas referentes a locação de veículos (vide peça 03, p. 290) , abaixo transcrito, alertando ainda que o fato da então empresa Ceitec ser nova não justifica em nada a contratação por valores acima do mercado, em especial acima daqueles por ela obtidos em cotação de preços anteriores, visto terem sido apresentadas para a mesma Ceitec. Da mesma forma, não merecem prosperar as alegações de que não houve gasto com manutenção e salário e encargos de motorista. O primeiro porque qualquer contrato de locação de veículos os custos de manutenção são da empresa contratada. O segundo, posto não ter sido comprovado que tal locação incluiria os gastos com motorista, ao contrário das cotações, e assim justificaria tal aumento:
 (...) mas sim que a locação do veículo, no valor em que foi contratada, deu-se de forma antieconômica (...) 
 (...) Entretanto, os gestores do CEITEC, pautados nos princípios que norteiam aqueles que administram recursos públicos, em especial os princípios da legalidade e da economicidade, deveriam ter tido o zelo de repetir o Convite nº 01/2005, já que além de não terem sido habilitadas o mínimo de três propostas válidas (Acórdão TCE nº 1.089/2003) , os preços ofertados e, consequentemente, o valor contratado, foram superiores ao praticado no mercado...
28.9	Por fim, as alegações apresentadas quanto ao contrato com a Ulbra/Fulbra, em nada combatem as irregularidades apontadas. As demais, referentes a longo transcurso de tempo, aprovação das contas de 2003 a 2005 e autorização de remanejamento de rubricas já foram analisadas e não têm o condão de socorrer o responsável.
29.	Já no tocante às alegações apresentadas pela Ceitec S.A., temos por importante comentar sobre a constituição e situação da empresa pública. Verifica-se, conforme informado pela própria, tratar-se de uma empresa pública vinculada ao Ministério da Ciência, Tecnologia e Inovações  (MCTI) , com 100% da composição acionária pertencente à União Federal, tratando-se, ainda, de uma estatal dependente do orçamento geral da União, na forma definida no Acórdão 937/2019-TCU-Plenário.
9.2. firmar entendimento no sentido de que, para fins de aplicação de regras de finanças públicas, a conceituação de empresa estatal federal dependente é aquela tratada no art. 2º, inciso III, da LRF, cuja dependência resta caracterizada pela utilização de aportes de recursos da União para pagamento de despesas com pessoal ou de custeio em geral ou de capital, desde que, neste último caso, os recursos não sejam provenientes do aumento da participação acionária da União na respectiva estatal;
29.1		Especificamente sobre a dependência da empresa do Orçamento da União, trazemos abaixo excerto do Boletim das Empresas Estatais Federais Dependentes do Tesouro Nacional, Ano 2019 - Ano-Base 2018, tanto o grau de dependência da empresa, quanto a participação acionária da União na mesma:

29.2	Desta forma, tem-se que a empresa não apenas é pertencente à União, como é também dependente de seu orçamento, não sendo, portanto, razoável a imputação de dívida à mesma, posto que estaria este Tribunal a condenar a União a ressarcir a ela própria.
29.3	Ademais, como ressaltado em suas alegações de defesa, atos de administradores da antiga Ceitec, entidade privada, praticados em desconformidade com os ditames legais e que têm o condão de gerar dívida, não devem ser objeto de sub-rogação, como citado no item 26.2 supra. 
29.4	Note-se que a atual empresa Ceitec S.A., empresa estatal, não teria se beneficiado dos atos da aplicação irregular dos recursos públicos, de forma que, aplicando-se o art. 3º da Decisão Normativa TCU 57/2004, não há razão para que a mesma seja chamada aos autos na qualidade de responsável solidária pelo débito:
Art. 3º Caso comprovado que o ente federado se beneficiou pela aplicação irregular dos recursos federais transferidos, o Tribunal, ao proferir o julgamento de mérito, condenará diretamente o Estado, o Distrito Federal ou o Município, ou a entidade de sua administração, ao pagamento do débito, podendo, ainda, condenar solidariamente o agente público responsável pela irregularidade e/ou cominar-lhe multa.
29.5	Desta forma, entende-se pertinente a defesa apresentada pela Ceitec S.A., no que pertine exclusivamente a sua responsabilização, devendo as mesmas serem acatadas para afastar sua responsabilidade solidária pelo débito tratado nestes autos.
Prescrição da Pretensão Punitiva
30.	Vale ressaltar que a pretensão punitiva do TCU, conforme Acórdão 1441/2016-TCU-Plenário, Relator: Benjamin Zymler, que uniformizou a jurisprudência acerca dessa questão, subordina-se ao prazo geral de prescrição indicado no art. 205 do Código Civil, que é de dez anos, contado da data de ocorrência da irregularidade sancionada, nos termos do art. 189 do Código Civil, sendo este prazo interrompido pelo ato que ordenar a citação, a audiência ou a oitiva dos responsáveis.
30.1	No caso em exame, verifica-se que ocorreu a prescrição, uma vez que a parcela de débito mais recente data de 20/05/2008, e o ato de ordenação da citação ocorreu em 22/11/2018.
CONCLUSÃO
31.	Em face da análise promovida na seção "Exame Técnico", verifica-se que o responsável Sérgio Souza Dias (CPF XXX.725.200-XX) não logrou comprovar, em sua integralidade, a boa e regular aplicação dos recursos e que devem ser acatadas as alegações apresentadas pelo Centro Nacional de Tecnologia Eletrônica Avançada S/A (CNPJ 10.770.641/0001-89) - Ceitec S.A., no tocante à sua responsabilização, e julgar regulares suas contas, expedindo-lhe quitação.
31.1	Ressalta-se, todavia, que, das irregularidades atribuídas ao Sr. Sérgio Souza Dias, devem ser acatadas as alegações no que pertine a pagamentos de diárias em valores superiores ao previsto no convênio.
32.	Verifica-se também que já houve a prescrição da pretensão punitiva, conforme análise já realizada.
33.	Tendo em vista que não constam dos autos elementos que permitam reconhecer a boa-fé do responsável Sérgio Souza Dias, sugere-se que as suas contas sejam julgadas irregulares, desde logo, nos termos do art. 202, § 6º, do Regimento Interno do TCU, com a imputação do débito atualizado monetariamente e acrescido de juros de mora, nos termos do art. 202, §1º do Regimento Interno do TCU, descontado o valor eventualmente recolhido, sem a aplicação da multa prevista no art. 57 da Lei 8.443/1992.
34.	Por fim, como houve elementos que pudessem modificar o entendimento acerca das irregularidades em apuração, apresenta-se nova matriz de responsabilização ao final desta instrução.
OUTRAS OBSERVAÇÕES
35. 	Quanto ao cofre credor, o convênio em tela foi firmado pela Finep e custeado por recursos originários do Fundo Nacional de Desenvolvimento Científico e Tecnológico (FNDCT) . De acordo com a Lei 11.540/2007 e com o Decreto 6.938/2009, o FNDCT é um fundo de natureza contábil, que possui ativos, patrimônio e receitas próprias, criado para financiar o desenvolvimento científico e tecnológico e a inovação para promoção do desenvolvimento econômico e social do país. Ele é gerido pela Finep, empresa pública federal que também administra recursos de outras fontes, originários do Fundo para o Desenvolvimento Tecnológico das Telecomunicações (Funttel) e de convênios de cooperação com ministérios, órgãos e instituições setoriais, a qual recebe, inclusive, remuneração para cobertura de despesas de administração do FNDCT (art. 8º da Lei 11.540/2007) .
35.1.A Lei 11.540/2007 e o Decreto 6.938/2009 preveem a possibilidade de a Finep aplicar recursos destinados a operações reembolsáveis, oriundos de empréstimos do FNDCT, devendo o produto das aplicações, assim como as devoluções dos empréstimos, serem revertidos à conta do fundo. Diante disso, é mais adequado determinar que o ressarcimento do prejuízo apurado nesta tomada de contas especial seja feito diretamente à conta do fundo, e não genericamente aos cofres da Finep, seguindo entendimento do Acórdão 1594/2017-TCU-Primeira Câmara, Ministro Relator Bruno Dantas.
PROPOSTA
36.	Diante do exposto, submetemos os autos à consideração superior, propondo ao Tribunal:
acatar parcialmente as alegações de defesa do Sr. Sérgio Souza Dias (CPF XXX.725.200-XX) , afastando sua responsabilidade quanto às parcelas do débito no valor de R$ 38.165,19 e R$ 115.619,02, referente às datas de 30/6/2008 e 31/12/2007;
acatar as alegações de defesa apresentadas pelo Centro Nacional de Tecnologia Eletrônica Avançada S/A (CNPJ 10.770.641/0001-89) - Ceitec S.A., e, nos termos dos arts. 1º, inciso I, 16, inciso I, da Lei 8.443/1992, c/c os arts. 17 e 23, inciso I, da mesma Lei, julgar regulares suas contas, expedindo-lhe quitação plena;
julgar irregulares, nos termos dos arts. 1º, inciso I, 16, inciso III, alínea "c", da Lei 8.443/1992, c/c os arts. 19 e 23, inciso III, da mesma Lei, as contas do Sr. Sérgio Souza Dias (CPF XXX.725.200-XX) , condenando-o ao pagamento das importâncias a seguir especificadas, atualizadas monetariamente e acrescida dos juros de mora, calculados a partir das datas discriminadas até a data da efetiva quitação do débito, fixando-lhe o prazo de quinze dias, para que comprove, perante o Tribunal, o recolhimento da referida quantia aos cofres do Fundo Nacional de Desenvolvimento Científico e Tecnológico (FNDCT) , nos termos do art. 23, inciso III, alínea "a", da citada lei, c/c o art. 214, inciso III, alínea "a", do Regimento Interno do TCU.  
a.1)	Dívida 1:
Ocorrência: realização de despesas não previstas na relação de itens apoiados do Convênio 30.03.0160.00;
	VALOR ORIGINAL (R$) 
	DATA DA OCORRÊNCIA

	205,00
	7/2/2007

	273,34
	16/4/2007

	30,46
	16/4/2007

	211,86
	6/8/2007

	546,76
	9/8/2007

	4.851,99
	8/11/2007

	559,76
	6/12/2007

	3.458,59
	21/12/2007

	588,85
	9/1/2008

	44,67
	27/2/2008

	632,85
	30/12/2007

	1.467,44
	22/4/2008

	21,00
	6/1/2004

	20,00
	18/11/2004

	27,00
	12/8/2004

	18,00
	12/8/2004

	6.015,60
	7/4/2006

	691,98
	4/5/2006

	466,50
	20/6/2006

	593,07
	16/8/2006

      Valor atualizado do débito em 5/10/2018: R$ 39.471,68
	Conduta: realizar despesas com rescisão trabalhista e sindicato, bem como em aquisição de material bibliográfico com indicações genéricas e sem as correspondentes notas fiscais que permitissem elucidar o detalhamento necessário dessas aquisições, consideradas não previstas na relação de itens apoiados do Convênio 30.03.0160.00;
	Critérios: art. 22, da IN/STN 1/1997; item VIII.1, alínea "d", do Termo do Convênio 30.03.0160.00;
Evidências: Formulário para Proposta de TCE 7/2017 (peça 1, p. 14535) ; Protocolo 002.135/11 (peça 9, p. 48-57) ; Relatório do Tomador de Contas TCE 4/2017 (peça 14, p. 129-141) ; e Relatório do Tomador de Contas Complementar TCE 4/2017 (peça 14, p. 391-401 e peça 15, p. 1-6) ;
a.2)	Dívida 2:
Ocorrência: pagamento realizado sem a devida comprovação do serviço prestado pela CATHO Online Ltda.;
	VALOR ORIGINAL (R$) 
	DATA DA OCORRÊNCIA

	16.893,00
	21/7/2006

	270,00
	10/8/2006

	837,00
	15/8/2006

	16.893,00
	21/8/2006

	837,00
	15/9/2006

	16.893,00
	21/9/2006

	837,00
	6/10/2006

     Valor atualizado do débito em 5/10/2018: R$ 104.864,97
	Conduta: realizar pagamento a CATHO Online Ltda., vencedora do Convite 2/2006, sem evidências de que tenha finalizado todos os trabalhos previstos no contrato pactuado em 19/6/2006, que previa os seguintes itens: 1) Estrutura Organizacional (Objetivos Organizacionais  Perfil de Competências, Cargos, Organograma) ; 2) Perfil dos Cargos; 3) Estrutura de Cargos e Salários; 4) Avaliação de Desempenho (Plano de Metas) ; e 5) Exame de Aderência;
	Critérios: art. 22, da IN/STN 1/1997; item VIII.1, alínea "d", do Termo do Convênio 30.03.0160.00;
Evidências: Formulário para Proposta de TCE 7/2017 (peça 1, p. 14535) ; Relatório do Tomador de Contas TCE 4/2017 (peça 14, p. 129-141) ; e Relatório do Tomador de Contas Complementar TCE 4/2017 (peça 14, p. 391-401 e peça 15, p. 1-6) ;
a.3)	Dívida 3:
Ocorrência: despesas indevidas referentes a custeio com telefones celulares;
	VALOR ORIGINAL (R$) 
	DATA DA OCORRÊNCIA

	1.080,00
	12/3/2004

	1.362,19
	12/5/2004

	1.081,16
	11/6/2004

	1.781,61
	12/7/2004

	1.544,88
	12/8/2004

	2.342,89
	13/9/2004

	652,97
	17/11/2004

	1.163,58
	12/1/2005

	13,88
	12/1/2005

	797,94
	11/2/2005

	1.240,37
	11/3/2005

	1.008,30
	12/4/2005

	950,89
	12/5/2005

	163,83
	12/5/2005

	5,34
	21/6/2005

	1.525,56
	20/7/2005

	1.955,31
	20/10/2005

	1.402,35
	17/11/2005

	2.052,15
	13/1/2006

	268,52
	13/1/2006

	1.710,36
	10/3/2006

	50,73
	10/3/2006

	390,57
	3/4/2006

	1.761,88
	7/4/2006

	1.742,14
	8/5/2006

	266,29
	9/5/2006

	1.880,46
	7/6/2006

	241,44
	7/6/2006

	2.040,23
	7/7/2006

	2.904,75
	7/7/2006

	2.904,75
	7/8/2006

	4.538,01
	8/9/2006

	48,63
	8/9/2006

	3.056,36
	9/11/2006

	59,45
	9/11/2006

	1.540,96
	6/12/2006

	54,26
	6/12/2006

	2.194,74
	11/1/2007

	141,93
	11/1/2007

	2.068,47
	14/2/2007

	2.405,35
	14/6/2007

	2.364,04
	16/7/2007

	2.509,48
	20/8/2007

	3.231,96
	22/1/2008

	2.093,92
	19/2/2008

	40,54
	1º/3/2008

	273,92
	1º/3/2008

	61,75
	1º/3/2008

	248,04
	1º/3/2008

	378,19
	1º/3/2008

	150,12
	1º/3/2008

	144,53
	1º/3/2008

	49,36
	1º/3/2008

	39,10
	1º/3/2008

	151,56
	1º/3/2008

	32,42
	1º/3/2008

	90,62
	1º/3/2008

	96,55
	1º/3/2008

	36,08
	1º/3/2008

	2.360,90
	24/3/2008

	43,71
	25/4/2008

	36,60
	25/4/2008

	32,50
	25/4/2008

	67,39
	9/5/2008

	136,51
	9/5/2008

	13,09
	9/5/2008

	46,84
	9/5/2008

	232,84
	9/5/2008

                         Valor atualizado do débito em 5/10/2018: R$ 137.450,70
Conduta: realizar despesas com o pagamento de despesas com telefone celular disponibilizados aos funcionários, contratados e estagiários, não previsto no Plano de Trabalho do ajuste, referentes aos beneficiários Helen D'Ambros, Juliana Moreira, Fernanda Camargo dos Santos, Alan Nardon, Henrique Figueiredo e Laura Dellamora;
Critérios: art. 22, da IN/STN 1/1997; item VIII.1, alínea "d", do Termo do Convênio 30.03.0160.00;
Evidências: Formulário para Proposta de TCE 7/2017 (peça 1, p. 14535) ; Relatório do Tomador de Contas TCE 4/2017 (peça 14, p. 129-141) ; e Relatório do Tomador de Contas Complementar TCE 4/2017 (peça 14, p. 391-401 e peça 15, p. 1-6) ;
a.4)	Dívida:
Ocorrência: despesas indevidas referentes à alimentação;
	VALOR ORIGINAL (R$) 
	DATA DA OCORRÊNCIA

	80,19
	7/5/2004

	102,70
	8/5/2004

	69,96
	20/5/2004

	45,21
	21/5/2004

	37,11
	25/5/2004

	41,30
	25/5/2004

	34,49
	28/5/2004

	93,50
	28/5/2004

	130,24
	29/5/2004

	204,60
	30/5/2004

	169,29
	1º/6/2004

	194,15
	3/6/2004

	95,90
	7/6/2004

	32,45
	10/6/2004

	27,28
	10/6/2004

	111,65
	18/6/2004

	43,10
	18/6/2004

	212,00
	27/6/2004

	108,68
	30/6/2004

	53,00
	20/7/2004

	40,90
	27/7/2004

	50,60
	28/7/2004

	89,80
	3/8/2004

	128,70
	10/8/2004

	81,70
	19/8/2004

	38,50
	30/8/2004

	69,41
	30/9/2004

	201,00
	30/9/2004

	66,77
	30/9/2004

	209,22
	1º/10/2004

	245,00
	2/10/2004

	11,33
	2/10/2004

	107,14
	3/10/2004

	79,60
	6/10/2004

	58,00
	11/10/2004

	57,20
	13/10/2004

	49,94
	14/10/2004

	52,00
	14/10/2004

	74,69
	18/10/2004

	25,00
	28/10/2004

	75,29
	8/11/2004

	36,60
	9/11/2004

	10,80
	25/11/2004

	23,87
	25/11/2004

	92,00
	4/12/2004

	95,15
	13/12/2004

	422,95
	13/12/2004

	24,00
	14/12/2004

	11,20
	16/12/2004

	42,13
	17/12/2004

	57,20
	18/12/2004

	121,11
	19/12/2004

	38,28
	20/12/2004

	28,50
	20/12/2004

	19,90
	20/12/2004

	112,60
	21/12/2004

	27,00
	3/1/2005

	23,80
	5/1/2005

	39,40
	17/1/2005

	7,90
	18/1/2005

	72,05
	26/1/2005

	60,94
	26/2/2005

	72,80
	3/2/2005

	122,00
	4/2/2005

	56,80
	22/2/2005

	168,00
	1°/3/2005

	34,70
	2/3/2005

	47,63
	3/3/2005

	159,00
	3/3/2005

	83,05
	9/3/2005

	139,50
	13/3/2005

	54,75
	22/3/2005

	30,00
	22/3/2005

	12,90
	23/3/2005

	60,94
	26/3/2005

	52,00
	4/4/2005

	64,57
	5/4/2005

	57,00
	6/4/2005

	160,05
	7/4/2005

	30,00
	8/4/2005

	43,00
	13/4/2005

	50,70
	14/4/2005

	167,97
	15/4/2005

	99,20
	20/4/2005

	80,10
	26/4/2005

	66,00
	27/4/2005

	82,83
	28/4/2005

	61,60
	30/4/2005

	5,00
	2/5/2005

	129,69
	15/5/2005

	100,65
	16/5/2005

	114,84
	16/3/2005

	89,76
	19/5/2005

	75,70
	20/5/2005

	5,00
	20/5/2005

	8,10
	21/5/2005

	132,00
	23/5/2005

	30,03
	23/5/2005

	63,50
	2/6/2005

	123,30
	4/6/2005

	27,30
	6/6/2005

	54,56
	8/6/2005

	61,71
	9/6/2005

	61,38
	13/6/2005

	110,00
	13/6/2005

	231,00
	21/6/2005

	64,46
	22/6/2005

	108,68
	22/6/2005

	63,80
	23/6/2005

	94,00
	24/6/2005

	33,40
	25/6/2005

	129,80
	27/6/2005

	108,38
	27/6/2005

	13,55
	27/6/2005

	41,00
	28/6/2005

	14,60
	29/6/2005

	100,50
	29/6/2005

	189,81
	30/6/2005

	158,40
	1º/7/2005

	87,45
	1º/7/2005

	87,45
	2/7/2005

	6,50
	2/7/2005

	55,00
	2/7/2005

	36,63
	2/7/2005

	30,00
	2/7/2005

	57,00
	4/7/2005

	59,00
	4/7/2005

	102,00
	5/7/2005

	72,60
	8/7/2005

	14,50
	13/7/2005

	40,00
	13/7/2005

	35,00
	14/7/2005

	8,00
	14/7/2005

	100,00
	14/7/2005

	9,90
	15/7/2005

	13,00
	15/7/2005

	147,40
	16/7/2005

	31,00
	18/7/2005

	90,00
	1º/8/2005

	53,60
	1º/8/2005

	9,00
	2/8/2005

	195,71
	2/8/2005

	68,50
	2/8/2005

	54,89
	3/8/2005

	111,92
	4/8/2005

	190,80
	5/8/2005

	188,70
	5/8/2005

	70,00
	6/8/2005

	87,00
	8/8/2005

	22,50
	8/8/2005

	87,00
	8/8/2005

	49,13
	9/8/2005

	69,50
	10/8/2005

	42,00
	10/8/2005

	94,38
	15/8/2005

	46,50
	16/8/2005

	56,80
	17/8/2005

	15,46
	17/8/2005

	41,00
	17/8/2005

	4,00
	18/8/2005

	29,00
	18/8/2005

	9,00
	19/8/2005

	180,74
	19/8/2005

	9,75
	21/8/2005

	32,23
	23/8/2005

	28,50
	23/8/2005

	31,50
	23/8/2005

	82,00
	25/8/2005

	81,13
	25/8/2005

	35,13
	26/8/2005

	258,72
	26/8/2005

	183,82
	26/8/2005

	30,90
	27/8/2005

	60,00
	27/8/2005

	20,00
	29/8/2005

	69,52
	30/8/2005

	10,70
	31/8/2005

	31,50
	31/8/2005

	75,90
	31/8/2005

	15,50
	31/8/2005

	114,40
	1º/9/2005

	28,00
	3/9/2005

	15,00
	4/9/2005

	5,90
	4/9/2005

	13,80
	4/9/2005

	1,50
	4/9/2005

	6,55
	5/9/2005

	7,31
	5/9/2005

	7,18
	5/9/2005

	6,00
	5/9/2005

	1,50
	5/9/2005

	7,15
	5/9/2005

	6,25
	5/9/2005

	8,21
	5/9/2005

	36,74
	6/9/2005

	77,00
	6/9/2005

	35,00
	6/9/2005

	23,40
	6/9/2005

	7,80
	6/9/2005

	10,00
	7/9/2005

	4,90
	7/9/2005

	7,00
	7/9/2005

	20,00
	7/9/2005

	12,06
	7/9/2005

	5,00
	7/9/2005

	6,20
	7/9/2005

	86,00
	7/9/2005

	7,46
	7/9/2005

	15,90
	8/9/2005

	87,85
	10/9/2005

	62,70
	13/9/2005

	67,65
	14/9/2005

	8,70
	15/9/2005

	68,00
	16/9/2005

	102,52
	17/9/2005

	286,40
	17/9/2005

	7,60
	17/9/2005

	103,18
	19/9/2005

	8,70
	20/9/2005

	4,50
	20/9/2005

	7,60
	20/9/2005

	74,97
	21/9/2005

	53,50
	22/9/2005

	33,00
	22/9/2005

	104,82
	23/9/2005

	146,63
	26/9/2005

	4,50
	28/9/2005

	44,66
	29/9/2005

	14,50
	11/10/2005

	14,50
	11/10/2005

	92,40
	11/10/2005

	38,06
	11/10/2005

	17,18
	13/10/2005

	33,60
	14/10/2005

	21,55
	15/10/2005

	28,95
	16/10/2005

	8,56
	16/10/2005

	97,30
	17/10/2005

	41,40
	17/10/2005

	57,00
	18/10/2005

	67,20
	19/10/2005

	17,10
	19/10/2005

	46,00
	19/10/2005

	52,80
	21/10/2005

	60,11
	22/10/2005

	86,10
	28/10/2005

	87,45
	29/10/2005

	31,60
	3/11/2005

	63,50
	3/11/2005

	51,40
	3/11/2005

	48,50
	3/11/2005

	43,80
	3/11/2005

	86,00
	3/11/2005

	22,50
	4/11/2005

	42,90
	4/11/2005

	120,34
	6/11/2005

	50,00
	9/11/2005

	58,40
	9/11/2005

	41,80
	10/11/2005

	13,50
	14/11/2005

	58,00
	16/11/2005

	39,93
	16/11/2005

	76,12
	17/11/2005

	61,93
	18/11/2005

	12,30
	19/11/2005

	62,04
	23/11/2005

	198,23
	28/11/2005

	14,70
	28/11/2005

	4,74
	28/11/2005

	108,57
	30/11/2005

	218,08
	1º/12/2005

	271,48
	2/12/2005

	88,11
	2/12/2005

	94,59
	5/12/2005

	130,54
	6/12/2005

	11,40
	8/12/2005

	28,05
	16/12/2005

	135,00
	16/12/2005

	45,98
	17/12/2005

	290,73
	19/12/2005

	148,72
	20/12/2005

	63,00
	21/12/2005

	24,00
	21/12/2005

	12,60
	22/12/2005

	6,24
	22/12/2005

	139,59
	29/12/2005

	41,00
	29/12/2005

	68,00
	4/1/2006

	33,00
	7/1/2006

	44,11
	10/1/2006

	117,48
	11/1/2006

	53,02
	11/1/2006

	28,10
	12/1/2006

	160,00
	13/1/2006

	29,04
	14/1/2006

	25,19
	14/1/2006

	193,00
	21/1/2006

	130,40
	22/1/2006

	5,90
	25/1/2006

	113,40
	28/1/2006

	139,59
	31/1/2006

	178,50
	1º/2/2006

	87,83
	1º/2/2006

	93,00
	8/2/2006

	52,80
	8/2/2006

	61,71
	8/2/2006

	29,00
	9/2/2006

	47,63
	13/2/2006

	57,00
	14/2/2006

	59,60
	15/2/2006

	58,00
	15/2/2006

	184,00
	15/2/2006

	100,00
	16/2/2006

	63,58
	17/2/2006

	31,00
	20/2/2006

	89,65
	20/2/2006

	54,45
	21/2/2006

	56,00
	21/2/2006

	37,00
	21/2/2006

	460,24
	21/2/2006

	75,13
	22/2/2006

	89,32
	22/2/2006

	82,00
	1º/3/2006

	69,00
	1º/3/2006

	37,00
	1º/3/2006

	300,00
	7/3/2006

	12,00
	16/3/2006

	8,60
	16/3/2006

	207,00
	21/3/2006

	76,23
	22/3/2006

	40,80
	23/3/2006

	49,80
	23/3/2006

	78,60
	27/3/2006

	30,00
	28/3/2006

	70,00
	29/3/2006

	98,00
	29/3/2006

	169,00
	31/3/2006

	290,51
	1º/4/2006

	78,50
	6/4/2006

	157,63
	6/4/2006

	6,50
	6/4/2006

	37,73
	11/4/2006

	39,08
	12/4/2006

	38,07
	12/4/2006

	64,13
	12/4/2006

	143,45
	13/4/2006

	120,00
	19/4/2006

	43,30
	20/4/2006

	73,48
	21/4/2006

	70,73
	22/4/2006

	67,20
	26/4/2006

	157,30
	27/4/2006

	79,75
	3/5/2006

	14,00
	3/5/2006

	95,40
	4/5/2006

	6,70
	9/5/2006

	1,50
	9/5/2006

	55,43
	10/5/2006

	179,85
	10/5/2006

	76,23
	10/5/2006

	83,80
	11/5/2006

	178,68
	13/5/2006

	176,00
	15/5/2006

	48,95
	16/5/2006

	72,60
	17/5/2006

	47,30
	18/5/2006

	27,28
	16/5/2006

	116,05
	16/5/2006

	43,45
	16/5/2006

	281,50
	17/5/2006

	16,00
	18/5/2006

	391,82
	19/5/2005

	130,19
	20/5/2006

	171,80
	20/5/2006

	45,00
	22/5/2006

	15,20
	23/5/2006

	54,27
	25/5/2005

	176,00
	29/5/2005

	107,00
	4/6/2006

	47,00
	5/6/2006

	87,70
	6/6/2006

	96,80
	7/6/2006

	35,97
	7/6/2006

	30,80
	8/6/2006

	86,80
	9/6/2006

	158,80
	10/6/2006

	186,45
	3/8/2006

	74,58
	4/8/2006

	105,93
	7/8/2006

	108,00
	9/8/2006

	112,81
	9/8/2006

	65,45
	15/8/2006

	138,38
	16/8/2006

	169,55
	18/8/2006

	89,00
	19/8/2006

	209,55
	20/8/2006

	133,00
	20/8/2006

	110,75
	21/8/2006

	260,50
	22/8/2006

	12,45
	23/8/2006

	47,08
	24/8/2006

	19,90
	27/8/2006

	160,59
	31/8/2006

	10,65
	31/8/2006

	14,60
	31/8/2006

	9,30
	31/8/2006

	109,45
	13/9/2006

	24,80
	14/9/2006

	100,76
	15/9/2006

	99,00
	17/9/2006

	10,50
	18/9/2006

	111,21
	19/9/2006

	64,70
	21/9/2006

	41,58
	21/9/2006

	54,50
	22/6/2006

	80,30
	23/9/2006

	96,47
	23/9/2006

	56,00
	25/9/2006

	101,40
	25/9/2006

	68,50
	25/9/2006

	65,00
	28/9/2006

	54,34
	29/9/2006

	17,25
	30/9/2006

	81,40
	2/10/2006

	16,00
	4/10/2006

	99,44
	12/6/2006

	26,95
	12/6/2006

	140,75
	12/6/2006

	185,27
	15/6/2006

	82,28
	19/6/2006

	82,00
	20/6/2006

	21,50
	20/6/2006

	24,00
	21/6/2006

	24,00
	21/6/2006

	62,48
	22/6/2006

	95,70
	27/6/2006

	6,80
	27/6/2006

	20,66
	28/6/2006

	75,00
	1º/7/2006

	74,00
	3/7/2006

	40,92
	4/7/2006

	85,60
	8/7/2006

	70,73
	10/7/2006

	22,80
	11/7/2006

	84,40
	15/7/2006

	42,00
	17/7/2006

	31,90
	18/7/2006

	195,06
	19/7/2006

	109,45
	19/7/2006

	79,80
	20/7/2006

	159,54
	20/7/2006

	82,00
	21/7/2006

	136,40
	21/7/2006

	25,50
	25/7/2006

	64,00
	25/7/2006

	189,03
	26/7/2006

	75,68
	27/7/2006

	45,00
	28/7/2006

	153,00
	28/7/2006

	139,70
	30/7/2006

	160,00
	1º/8/2006

	89,65
	2/8/2006

	45,98
	2/8/2006

	66,55
	2/8/2006

	16,00
	5/10/2006

	16,00
	6/10/2006

	110,92
	16/10/2006

	31,02
	17/10/2006

	113,00
	18/10/2006

	126,83
	18/10/2006

	6,60
	24/10/2006

	157,80
	27/10/2006

	52,60
	27/10/2006

	214,72
	3/11/2006

	44,00
	6/11/2006

	16,00
	8/11/2006

	97,50
	8/11/2006

	101,86
	8/11/2006

	110,00
	10/11/2006

	36,52
	10/11/2006

	104,28
	11/11/2006

	165,88
	12/11/2006

	74,00
	14/11/2006

	83,00
	21/11/2006

	128,00
	28/11/2006

	16,00
	28/11/2006

	16,00
	28/11/2006

	124,41
	28/11/2006

	211,65
	30/11/2006

	82,00
	30/11/2006

	38,00
	4/12/2006

	11,25
	5/12/2006

	80,30
	5/12/2006

	148,50
	6/12/2006

	114,84
	8/12/2006

	48,95
	12/8/2006

	57,30
	14/12/2006

	76,56
	20/12/2006

	48,00
	21/12/2006

     Valor atualizado do débito em 5/10/2018: R$ 76.486,45
	Conduta: realizar despesas com alimentação que extrapolaram os limites da razoabilidade, sem discriminação pormenorizada da despesa, nem da origem comercial e do número de participantes/convidados, prejudicando a análise quanto à necessidade, pertinência e vinculação das despesas com os objetivos institucionais;
	Critérios: art. 22, da IN/STN 1/1997; item VIII.1, alínea "d", do Termo do Convênio 30.03.0160.00;
Evidências: Formulário para Proposta de TCE 7/2017 (peça 1, p. 14535) ; Relatório do Tomador de Contas TCE 4/2017 (peça 14, p. 129-141) ; e Relatório do Tomador de Contas Complementar TCE 4/2017 (peça 14, p. 391-401 e peça 15, p. 1-6) ;
a.5)	Dívida 5 (Irregularidade 7 - item 33 da instrução) :
Ocorrência: realização de despesa antieconômica na locação de veículo;
	VALOR ORIGINAL (R$) 
	DATA DA OCORRÊNCIA

	1.700,00
	18/5/2005

	1.700,00
	18/6/2005

	1.700,00
	18/7/2005

	1.700,00
	18/8/2005

	1.700,00
	19/9/2005

	1.700,00
	18/10/2005

	1.700,00
	18/11/2005

	1.700,00
	20/12/2005

	1.700,00
	18/1/2006

	1.700,00
	18/2/2006

	1.700,00
	20/3/2006

	1.700,00
	18/4/2006

	1.700,00
	18/5/2006

      Valor atualizado do débito em 5/10/2018: R$ 44.433,81
	Conduta: realizar despesas com locação de veículo, com base em contrato decorrente do Convite 1/2005, caracterizado como antieconômico, em razão do valor mensal de R$ 4.800,00 ser superior ao preço médio de mercado de R$ 3.100,00 mensais, obtido com 2 orçamentos (Auto Locadora Canoense e Locarauto Rent a Car) ;
	Critérios: art. 43, inciso IV, da Lei 8.666/1993;
Evidências: Formulário para Proposta de TCE 7/2017 (peça 1, p. 14535) ; Relatório de Fiscalização 193626/2007 (peça 3, p. 288-290) ; Relatório do Tomador de Contas TCE 4/2017 (peça 14, p. 129-141) ; e Relatório do Tomador de Contas Complementar TCE 4/2017 (peça 14, p. 391-401 e peça 15, p. 1-6) ;
a.6)	Dívida 6:
Ocorrência: pagamento indevido para prestadores de serviço;
	VALOR ORIGINAL (R$) 
	DATA DA OCORRÊNCIA

	2.210,07
	20/7/2005

	833,49
	2/8/2005

	2.210,07
	3/8/2005

	196,44
	9/8/2005

	833,49
	2/9/2005

	2.168,88
	7/11/2005

	187,64
	9/11/2005

	6.052,58
	22/11/2005

	1.653,94
	28/11/2005

	1.893,49
	1º/12/2005

	827,08
	1º/12/2005

	2.186,88
	6/12/2005

	187,64
	14/12/2005

                         Valor atualizado do débito em 5/10/2018: R$ 43.275,51
	Conduta: arcar com o custeio referente à contratação do profissional Leonardo Londero de Oliveira e da profissional Janaina Domingues Costa, no âmbito do Edital CTINFO Microeletrônica 1/2005, e que teve a empresa Altus Sistemas de Informática S/A como interveniente, contratados para detalhamento de especificações no âmbito do Projeto ALTUS, decorrente de um convênio específico, que contava com recursos do FNDCT e da empresa interveniente, e não poderia ser custeado com recursos do Convênio 30.03.0160.00;
	Critérios: art. 22, da IN/STN 1/1997; item VIII.1, alínea "d", do Termo do Convênio 30.03.0160.00;
Evidências: Formulário para Proposta de TCE 7/2017 (peça 1, p. 14535) ; Protocolo 002.118/10 (peça 9, p. 29-32) ; Relatório do Tomador de Contas TCE 4/2017 (peça 14, p. 129-141) ; e Relatório do Tomador de Contas Complementar TCE 4/2017 (peça 14, p. 391-401 e peça 15, p. 1-6) ;
a.7)	Dívida 7:
Ocorrência: ausência de documentação fiscal válida;
	VALOR ORIGINAL (R$) 
	DATA DA OCORRÊNCIA

	21,00
	15/3/2004

	64,00
	16/3/2004

	623,00
	29/8/2005

	346,36
	18/5/2006

	367,73
	29/5/2006

	428,00
	28/2/2007

	4.381,48
	10/7/2007

	40,00
	24/3/2008

	2.436,00
	2/5/2008

      Valor atualizado do débito em 5/10/2018: R$ 16.478,57
	Conduta: realizar despesas sem regular comprovação mediante documentação fiscal válida;
	Critérios: art. 22, da IN/STN 1/1997; item VIII.1, alínea "d", do Termo do Convênio 30.03.0160.00;
Evidências: Formulário para Proposta de TCE 7/2017 (peça 1, p. 14535) ; Relatório do Tomador de Contas TCE 4/2017 (peça 14, p. 129-141) ; e Relatório do Tomador de Contas Complementar TCE 4/2017 (peça 14, p. 391-401 e peça 15, p. 1-6) ;
a.8)	Dívida 8:
Ocorrência: pagamento de passagens aéreas sem comprovante de embarque;
	VALOR ORIGINAL (R$) 
	DATA DA OCORRÊNCIA

	940,17
	20/5/2004

	1.179,47
	31/5/2004

	4.515,39
	21/6/2004

	1.577,42
	1º/7/2004

	886,27
	21/7/2004

	5.825,00
	21/9/2004

	694,49
	11/10/2004

	9.633,56
	21/12/2004

	1.950,79
	5/1/2005

	1.676,90
	20/1/2005

	344,52
	1º/2/2005

	3.121,69
	25/4/2005

	1.163,92
	11/5/2005

	2.436,45
	18/5/2005

	4.170,35
	1º/7/2005

	1.643,62
	8/7/2005

	8.148,31
	5/9/2005

	420,00
	9/9/2005

	397,79
	14/9/2005

	1.608,42
	14/9/2005

	50,00
	21/9/2005

	266,89
	21/9/2005

	4.717,19
	28/9/2005

	487,56
	10/10/2005

	3.650,58
	14/10/2005

	7.164,19
	1º/11/2005

	2.339,12
	18/11/2005

	3.695,52
	1º/12/2005

	979,26
	9/12/2005

	4.507,95
	21/12/2005

	2.837,18
	27/12/2005

	4.935,96
	7/6/2006

	2.334,07
	8/2/2006

	1.520,00
	14/2/2006

	2.448,84
	21/2/2006

	3.318,70
	22/2/2006

	1.411,81
	3/3/2006

	485,84
	10/3/2006

	522,62
	15/3/2006

	522,62
	17/3/2006

	522,62
	17/3/2006

	567,62
	21/3/2006

	1.582,48
	23/3/2006

	401,49
	27/3/2006

	169,40
	3/4/2006

	974,24
	3/4/2006

	1.620,48
	7/4/2006

	2.386,28
	4/5/2006

	3.505,17
	9/5/2006

	3.505,17
	9/5/2006

	617,33
	9/5/2006

	989,48
	15/5/2006

	1.068,23
	18/5/2006

	2.031,12
	1º/6/2006

	1.045,24
	12/6/2006

	1.808,48
	16/6/2006

	4.153,48
	20/6/2006

	1.221,74
	5/7/2006

	787,24
	7/7/2006

	2.145,48
	24/7/2006

	677,24
	1º/8/2006

	3.839,96
	3/8/2006

	3.135,72
	7/8/2006

	40,00
	7/8/2006

	1.401,74
	7/8/2006

	3.544,78
	31/8/2006

	939,86
	5/9/2006

	1.354,48
	2/10/2006

	498,86
	7/11/2006

	3.520,85
	22/11/2006

	1.249,24
	1º/12/2006

	479,62
	12/12/2006

	1.512,36
	19/12/2006

	3.064,84
	21/12/2006

	584,92
	21/12/2006

	557,74
	8/1/2007

	631,86
	26/1/2007

	582,46
	26/1/2007

	763,74
	26/1/2006

	1.042,74
	8/2/2007

	469,62
	14/2/2007

	538,74
	8/1/2007

	1.256,48
	1º/3/2007

	1.129,24
	1º/3/2007

	744,62
	6/3/2007

	522,62
	8/3/2007

	877,36
	12/3/2007

	718,24
	19/3/2007

	409,12
	20/3/2007

	1.023,74
	11/4/2007

	350,00
	17/4/2007

	1.275,86
	26/4/2007

	2.856,58
	4/5/2007

	166,00
	7/5/2007

	2.420,91
	7/5/2007

	433,24
	7/5/2007

	1.448,36
	11/5/2007

	540,24
	11/5/2007

	887,86
	23/5/2007

	234,04
	23/5/2007

	1.098,24
	24/5/2007

	239,12
	28/5/2007

	949,36
	28/5/2007

	1.667,31
	19/5/2007

	751,74
	25/6/2007

	269,62
	25/6/2007

	279,20
	25/6/2007

	741,24
	25/6/2007

	741,24
	25/6/2007

	1.039,98
	25/6/2007

	1.097,24
	25/6/2007

	501,74
	25/6/2007

	1.005,74
	25/6/2007

	308,52
	1º/7/2007

	1.347,76
	1º/7/2007

	1.347,76
	6/7/2007

	1.242,28
	6/7/2007

	1.236,98
	12/7/2007

	798,24
	17/7/2007

	43,50
	19/7/2007

	1.526,48
	19/7/2007

	1.351,74
	2/8/2007

	27.413,26
	2/8/2007

	3.517,00
	3/8/2007

	623,51
	6/8/2007

	15.536,16
	9/8/2007

	15.355,32
	9/8/2007

	21.380,00
	10/8/2007

	498,24
	13/8/2007

	1.737,48
	16/8/2007

	25.425,09
	17/9/2007

	7.199,56
	22/8/2007

	638,24
	26/8/2007

	1.169,74
	28/8/2007

	1.042,74
	28/8/2007

	901,86
	11/9/2007

	1.774,36
	24/9/2007

	8.872,72
	22/8/2007

	541,74
	2/8/2007

	918,24
	2/8/2007

	3.548,08
	30/11/2007

	1.008,27
	6/12/2007

	1.204,48
	6/12/2007

	1.393,27
	13/12/2007

	1.299,24
	13/12/2007

	1.004,07
	13/12/2007

	800,47
	21/12/2007

	17.114,53
	9/1/2008

	1.822,94
	15/1/2008

	522,14
	18/1/2008

	1.658,38
	1º/2/2008

	803,55
	7/2/2008

	2.129,65
	7/2/2008

	1.900,00
	11/2/2008

	815,07
	17/2/2008

	4.113,39
	18/2/2008

	3.743,79
	28/2/2008

	966,46
	14/3/2008

	996,04
	19/3/2008

	1.218,93
	8/4/2008

	18.313,07
	28/4/2008

     Valor atualizado do débito em 5/10/2018: R$ 773.763,99
	Conduta: realizar pagamentos a título de aquisição de passagem aérea, sem que ficasse comprovada a efetiva prestação do serviço, mediante a apresentação dos respectivos comprovantes de embarque;
	Critérios: art. 22, da IN/STN 1/1997; item VIII.1, alínea "d", do Termo do Convênio 30.03.0160.00;
Evidências: Formulário para Proposta de TCE 7/2017 (peça 1, p. 14535) ; Relatório do Tomador de Contas TCE 4/2017 (peça 14, p. 129-141) ; e Relatório do Tomador de Contas Complementar TCE 4/2017 (peça 14, p. 391-401 e peça 15, p. 1-6) ;
a.9)	Dívida 9:
Ocorrência: pagamento a servidora pública;
	VALOR ORIGINAL (R$) 
	DATA DA OCORRÊNCIA

	13.410,00
	2/4/2007

                         Valor atualizado do débito em 5/10/2018: R$ 25.613,10
	Conduta: remunerar servidora pública Ghissia Hauser com recursos do Convênio 30.03.0160.00, despesa vedada pela IN/STN 1/1997;
	Critérios: art. 8º, da IN/STN 1/1997; item VIII.1, alínea "d", e item XI.6, alínea "b", do Termo do Convênio 30.03.0160.00;
Evidências: Formulário para Proposta de TCE 7/2017 (peça 1, p. 14535) ; Relatório de Fiscalização da FINEP (peça 4, p. 351-399) ; Parecer de 11/3/2010 (peça 9, p. 39-47) ; Relatório do Tomador de Contas TCE 4/2017 (peça 14, p. 129-141) ; e Relatório do Tomador de Contas Complementar TCE 4/2017 (peça 14, p. 391-401 e peça 15, p. 1-6) ;
a.10)	Dívida 10:
Ocorrência: irregularidades na contratação e execução do Termo de Cooperação Técnica celebrado com a ULBRA e a Fundação ULBRA;
	VALOR ORIGINAL (R$) 
	DATA DA OCORRÊNCIA

	131.220,00
	9/2/2006

	93.488,00
	1º/6/2006

	87.116,00
	1º/9/2006

	19.000,00
	16/12/2006

	26.616,00
	31/1/2007

	12.000,00
	1º/2/2007

	3.500,00
	29/3/2007

	17.500,00
	20/3/2008

	8.750,00
	4/4/2008

	8.750,00
	20/5/2008

                         Valor atualizado do débito em 5/10/2018: R$ 796.397,64
	Conduta: realizar despesas no âmbito do Termo de Cooperação Técnica firmado entre o CEITEC, a ULBRA e a FULBRA, sem que existisse previsão no Convênio 30.03.0160.00, além do fato de que a Cooperação Técnica questionada ter o objetivo exclusivo de intercâmbio de conhecimentos técnicos entre as instituições;
	Critérios: art. 22, da IN/STN 1/1997; item VIII.1, alínea "d", do Termo do Convênio 30.03.0160.00;
	Evidências: Formulário para Proposta de TCE 7/2017 (peça 1, p. 14535) ; Relatório de Fiscalização da FINEP (peça 4, p. 351-399) ; Relatório do Tomador de Contas TCE 4/2017 (peça 14, p. 129-141) ; e Relatório do Tomador de Contas Complementar TCE 4/2017 (peça 14, p. 391-401 e peça 15, p. 1-6) ;
	d) autorizar, desde logo, a cobrança judicial das dívidas, caso não atendida a notificação, na forma do disposto no art. 28, inciso II, da Lei 8.443/1992;
	e) autorizar também, desde logo, se requerido, com fundamento no art. 26 da Lei 8.443, de 1992, c/c o art. 217, §§ 1º e 2º do Regimento Interno do TCU, o parcelamento das dívidas em até 36 parcelas, incidindo, sobre cada parcela, corrigida monetariamente, os correspondentes acréscimos legais, fixando-lhe o prazo de quinze dias, a contar do recebimento da notificação, para comprovarem, perante o Tribunal, o recolhimento da primeira parcela, e de trinta dias, a contar da parcela anterior, para comprovar os recolhimentos das demais parcelas, devendo incidir, sobre cada valor mensal, atualizado monetariamente, os juros de mora devidos, no caso do débito, na forma prevista na legislação em vigor, alertando o responsável de que a falta de comprovação do recolhimento de qualquer parcela importará o vencimento antecipado do saldo devedor, nos termos do § 2º do art. 217 do Regimento Interno deste Tribunal; 
	f) enviar cópia do Acórdão a ser prolatado, bem como do Relatório e do Voto que o fundamentarem à Procuradoria da República no Estado do Rio Grande do Sul, nos termos do à § 3º do art. 16 da Lei 8.443/1992, c/c o § 7º do art. 209 do Regimento Interno do TCU, para adoção das medidas cabíveis, informando que a presente deliberação, acompanhada do Relatório e do Voto que a fundamenta, está disponível para a consulta no endereço www.tcu.gov.br/acordaos, além de esclarecer que, caso requerido, o TCU poderá fornecer sem custos as correspondentes cópias, de forma impressa; e
	g) enviar cópia do Acórdão que vier a ser proferido à Financiadora de Estudos e Projetos - FINEP, ao Fundo Nacional de Desenvolvimento Científico e Tecnológico  FNDCT e aos responsáveis, para ciência, informando-lhes que a presente deliberação, acompanhada do Relatório e do Voto que a fundamenta, está disponível para a consulta no endereço www.tcu.gov.br/acordaos, além de esclarecer que, caso requerido, o TCU poderá fornecer sem custos as correspondentes cópias, de forma impressa."
2.	O Ministério Público junto ao TCU - MPTCU, ao acompanhar as propostas de encaminhamento uniformes da unidade técnica, manifestou-se nos seguintes termos:
"Cuida-se de tomada de contas especial instaurada pela Financiadora de Estudos e Projetos - FINEP, em desfavor do Centro Nacional de Tecnologia Eletrônica Avançada S/A (CNPJ 10.770.641/0001-89) , do Sr. Sérgio Souza Dias (CPF XXX.725.200-XX) , da Sra. Edelweis Helena Garcez Ritt (CPF XXX.765.220-XX) , e do Sr. Newton Burmeister (CPF XXX.368.870-XX) , em razão de irregularidades identificadas na execução do Convênio 30.03.0160.00 (peça 1, p. 569-580) , que teve por objeto a execução do Projeto "Centro de Excelência em Tecnologia Eletrônica Avançada".
Finalizada a fase interna do processo de tomada de contas especial e submetidos os autos ao Tribunal, foi promovido o exame constante à peça 18, por meio do qual se concluiu pela necessidade de ser promovido o saneamento dos autos.
Ato contínuo, realizada diligência à Finep e recebidas informações complementares, foi elaborada a instrução acostada à peça 26, segundo a qual se concluiu o seguinte:
"43. A partir dos elementos constantes dos autos, foi possível verificar que os recursos descentralizados, no âmbito do Convênio 30.03.0160.00, e geridos pelo Sr. Sérgio Souza Dias (CPF XXX.725.200-XX) , não teve comprovado o seu regular uso. Deve, portanto, o mencionado gestor responder pelo prejuízo apurado nesta Tomada de Contas Especial, em solidariedade com o Centro Nacional de Tecnologia Eletrônica Avançada S/A (CNPJ 10.770.641/0001-89) .	
44. Desse modo, deve ser promovida a citação dos responsáveis, para que apresentem alegações de defesa quanto às irregularidades identificadas."
	Foi proposto, com a anuência do corpo diretivo da SecexTCE (peças 27/8) , que fosse realizada a citação do sr. Sérgio Souza Dias (CPF XXX.725.200-XX) e do Centro Nacional de Tecnologia Eletrônica Avançada S/A (CNPJ 10.770.641/0001-89) , com fundamento nos arts. 10, § 1º, e 12, inciso II, da Lei 8.443/1992, c/c o art. 202, inciso II, §1º, do Regimento Interno do TCU, para que, no prazo de quinze dias, a contar do recebimento do ofício citatório, apresentassem alegações de defesa quanto às diversas ocorrências identificadas. 
	Expedidas as comunicações processuais necessárias, com base em delegação de competência concedida pela Ministra Ana Lúcia Arraes, então relatora do feito, e recebidas as alegações de defesa dos responsáveis, foi elaborada a instrução constante à peça 48, segundo a qual o auditor-instrutor concluiu o seguinte:
"31. Em face da análise promovida na seção "Exame Técnico", verifica-se que o responsável Sérgio Souza Dias (CPF XXX.725.200-XX) não logrou comprovar, em sua integralidade, a boa e regular aplicação dos recursos e que devem ser acatadas as alegações apresentadas pelo Centro Nacional de Tecnologia Eletrônica Avançada S/A (CNPJ 10.770.641/0001-89) - Ceitec S.A., no tocante à sua responsabilização, e julgar regulares suas contas, expedindo-lhe quitação.
31.1 Ressalta-se, todavia, que, das irregularidades atribuídas ao Sr. Sérgio Souza Dias, devem ser acatadas as alegações no que pertine a pagamentos de diárias em valores superiores ao previsto no convênio.
32. Verifica-se também que já houve a prescrição da pretensão punitiva, conforme análise já realizada.
33. Tendo em vista que não constam dos autos elementos que permitam reconhecer a boa-fé do responsável Sérgio Souza Dias, sugere-se que as suas contas sejam julgadas irregulares, desde logo, nos termos do art. 202, § 6º, do Regimento Interno do TCU, com a imputação do débito atualizado monetariamente e acrescido de juros de mora, nos termos do art. 202, §1º do Regimento Interno do TCU, descontado o valor eventualmente recolhido, sem a aplicação da multa prevista no art. 57 da Lei 8.443/1992.
34. Por fim, como houve elementos que pudessem modificar o entendimento acerca das irregularidades em apuração, apresenta-se nova matriz de responsabilização ao final desta instrução."
Foi apresentada, então, a seguinte proposta de encaminhamento:
PROPOSTA
36. Diante do exposto, submetemos os autos à consideração superior, propondo ao Tribunal:
a)	acatar parcialmente as alegações de defesa do Sr. Sérgio Souza Dias (CPF XXX.725.200-XX) , afastando sua responsabilidade quanto às parcelas do débito no valor de R$ 38.165,19 e R$ 115.619,02, referente às datas de 30/6/2008 e 31/12/2007;
b)	acatar as alegações de defesa apresentadas pelo Centro Nacional de Tecnologia Eletrônica Avançada S/A (CNPJ 10.770.641/0001-89) - Ceitec S.A., e, nos termos dos arts. 1º, inciso I, 16, inciso I, da Lei 8.443/1992, c/c os arts. 17 e 23, inciso I, da mesma Lei, julgar regulares suas contas, expedindo-lhe quitação plena;
c)	julgar irregulares, nos termos dos arts. 1º, inciso I, 16, inciso III, alínea "c", da Lei 8.443/1992, c/c os arts. 19 e 23, inciso III, da mesma Lei, as contas do Sr. Sérgio Souza Dias (CPF XXX.725.200-XX) , condenando-o ao pagamento das importâncias a seguir especificadas, atualizadas monetariamente e acrescida dos juros de mora, calculados a partir das datas discriminadas até a data da efetiva quitação do débito, fixando-lhe o prazo de quinze dias, para que comprove, perante o Tribunal, o recolhimento da referida quantia aos cofres do Fundo Nacional de Desenvolvimento Científico e Tecnológico (FNDCT) , nos termos do art. 23, inciso III, alínea "a", da citada lei, c/c o art. 214, inciso III, alínea "a", do Regimento Interno do TCU.  
[tabelas no original]
d) autorizar, desde logo, a cobrança judicial das dívidas, caso não atendida a notificação, na forma do disposto no art. 28, inciso II, da Lei 8.443/1992;
e) autorizar também, desde logo, se requerido, com fundamento no art. 26 da Lei 8.443, de 1992, c/c o art. 217, §§ 1º e 2º do Regimento Interno do TCU, o parcelamento das dívidas em até 36 parcelas, incidindo, sobre cada parcela, corrigida monetariamente, os correspondentes acréscimos legais, fixando-lhe o prazo de quinze dias, a contar do recebimento da notificação, para comprovarem, perante o Tribunal, o recolhimento da primeira parcela, e de trinta dias, a contar da parcela anterior, para comprovar os recolhimentos das demais parcelas, devendo incidir, sobre cada valor mensal, atualizado monetariamente, os juros de mora devidos, no caso do débito, na forma prevista na legislação em vigor, alertando o responsável de que a falta de comprovação do recolhimento de qualquer parcela importará o vencimento antecipado do saldo devedor, nos termos do § 2º do art. 217 do Regimento Interno deste Tribunal; 
f) enviar cópia do Acórdão a ser prolatado, bem como do Relatório e do Voto que o fundamentarem à Procuradoria da República no Estado do Rio Grande do Sul, nos termos do à § 3º do art. 16 da Lei 8.443/1992, c/c o § 7º do art. 209 do Regimento Interno do TCU, para adoção das medidas cabíveis, informando que a presente deliberação, acompanhada do Relatório e do Voto que a fundamenta, está disponível para a consulta no endereço www.tcu.gov.br/acordaos, além de esclarecer que, caso requerido, o TCU poderá fornecer sem custos as correspondentes cópias, de forma impressa; e
g) enviar cópia do Acórdão que vier a ser proferido à Financiadora de Estudos e Projetos - FINEP, ao Fundo Nacional de Desenvolvimento Científico e Tecnológico   FNDCT e aos responsáveis, para ciência, informando-lhes que a presente deliberação, acompanhada do Relatório e do Voto que a fundamenta, está disponível para a consulta no endereço www.tcu.gov.br/acordaos, além de esclarecer que, caso requerido, o TCU poderá fornecer sem custos as correspondentes cópias, de forma impressa."
	O corpo diretivo da SecexTCE manifestou-se de acordo. 
II
	O Ministério Público de Contas da União manifesta-se de acordo com a proposta de encaminhamento apresentada pela SecexTCE. 
	Não obstante, convém ressaltar que à época do saneamento dos autos, a unidade instrutiva concluiu que o sr. Newton Burmeister deveria ser excluído da relação processual por suposto prejuízo ao contraditório e à ampla defesa. Assim, com base em delegação de competência concedida pela então relatora do feito, não chamou o responsável a apresentar alegações de defesa. 
	Tal conclusão se afigura acertada e foi fundamentada, conforme se observa na instrução constante à peça 18, pela conjunção de dois aspectos, a saber: (a) longo transcurso ocorrido entre o fato gerador e a notificação do responsável pela autoridade administrativa federal competente; e (b) o responsável ter ficado à frente da CEITEC, como interino, apenas pelo período de 1,5 mês. 
III
	Ante o exposto, o MP de Contas manifesta-se de acordo com a proposta de encaminhamento constante à peça 48."
	É o Relatório.

8.1. Marcos Eduardo Nondilo (33021/OAB-RS) e outros, representando Sergio Souza Dias.  
8.2. Michelle Grubert dos Santos Hannecker e outros, representando Centro Nacional de Tecnologia Eletrônica Avançada S/A.

Procurador Júlio Marcelo de Oliveira.

TOMADA DE CONTAS ESPECIAL. CONVÊNIO. DESPESAS IRREGULARES. EXCLUSÃO DE UM RESPONSÁVEL POR NÃO HAVER PARTICIPADO DAS IRREGULARIDADES. EXCLUSÃO DE OUTRO RESPONSÁVEL EM RAZÃO DO COMPROMETIMENTO DA AMPLA DEFESA, DECORRENTE DO LONGO PRAZO DECORRIDO ENTRE OS FATOS E A CITAÇÃO. EXCLUSÃO DA ENTIDADE, QUE NÃO PARTICIPOU DA GESTÃO E NÃO FOI BENEFICIADA PELA APLICAÇÃO IRREGULAR DOS RECURSOS. REJEIÇÃO PARCIAL DAS ALEGAÇÕES DE DEFESA DO QUARTO RESPONSÁVEL. PRESCRIÇÃO DA PRETENSÃO PUNITIVA. IRREGULARIDADE DAS CONTAS E DÉBITO.

TOMADA DE CONTAS ESPECIAL (TCE)

Secretaria de Controle Externo de Tomada de Contas Especial (SecexTCE).

Em razão de irregularidades na execução do Convênio 30.03.0160.00, por intermédio do qual foram repassados R$ 7.448.013,00 à hoje extinta associação civil Centro de Excelência em Tecnologia Eletrônica Avançada - Ceitec para execução do Projeto "Centro de Excelência em Tecnologia Eletrônica Avançada", a Financiadora de Estudos e Projetos - Finep instaurou esta tomada de contas especial contra a empresa pública Centro Nacional de Tecnologia Eletrônica Avançada S/A - Ceitec S/A -  beneficiária da reversão dos bens públicos advinda da extinção da Ceitec, nos termos do § 3º do art. 5º da Lei 11.759/2008 - e contra Sérgio Souza Dias, Edelweis Helena Garcez Ritt e Newton Burmeister, ex-Diretores-Presidentes da anterior associação civil durante a vigência do ajuste.
2.	Em síntese, foi constatada a ocorrência das seguintes irregularidades: (i) contratação de empresa mediante convite sem comprovação da participação mínima de 3 empresas; (ii) realização de despesas com rescisões trabalhistas e sindicatos, não previstas no plano de trabalho; (iii) contratação indevida por inexigibilidade de licitação decorrente de suposta notória especialização; (iv) realização de pagamento sem comprovação do serviço prestado por empresa de consultoria; (v) custeio de despesas com telefones celulares; (vi) custeio de despesas de alimentação, com apresentação de documentação fiscal não emitida em nome do convenente; (vii) realização de convite para locação de veículo automotor sem estabelecimento de preço máximo e posterior contratação do serviço por preço superior ao de mercado; (viii) pagamento em valor superior ao previsto em contrato de prestação de serviços; (ix) , extrapolação dos gastos previstos com diárias em mais de 100%, (x) contratação de empresa sem comprovação do preço de mercado; (xi) pagamento incorreto de prestadores de serviços; (xii) ausência de documentação fiscal válida; (xiii) pagamento de passagens aéreas sem comprovação de embarques; (xiv) realização de pagamento a servidora pública; (xv) ausência de procedimento licitatório; (xvi) contratação de prestadora de serviços sem comprovação de preços de mercado; (xvii) contratação de prestadores de serviços mediante procedimento licitatório incompleto; (xviii) contratação e execução irregular de termo de cooperação técnica celebrado com as entidades Ulbra e Fundação Ulbra; e (xix) ausência de devolução do saldo financeiro do convênio.
3.	No âmbito desta Corte, em sua primeira manifestação nos autos, a Secretaria de Controle Externo de Tomada de Contas Especial - SecexTCE, após análise da documentação pertinente, constatou que: (a) dado o intervalo de tempo decorrido desde a ocorrência dos fatos (de 2003 a 2009) , estaria prescrita a pretensão punitiva desta Corte, nos termos do Acórdão 1441/2016-TCU-Plenário; (b) das irregularidades acima apontadas, somente as indicadas nos itens (ii) , (iv) , (v) , (vi) , (vii) , (ix) , (xi) , (xii) , (xiii) , (xiv) e (xviii) terminaram por acarretar débito; (c) das ocorrências ensejadoras de débito, nenhuma seria de responsabilidade de Edelweis Helena Garcez Ritt, que, portanto, deveria ser excluída do rol de responsáveis desta TCE; (d) dado o caráter de interinidade de sua gestão, que durou apenas cerca de um mês e meio, e dado o transcurso de mais de 14 anos entre a irregularidade causadora de dano a ele atribuída (pagamento de algumas passagens aéreas, no valor total de R$ 9.844,79, em 24/10/2003) e sua notificação pela concedente (ocorrida em 05/10/2017) , peculiaridade que comprometeu seu direito à ampla defesa, Newton Burmeister também deveria ser excluído deste processo; (e) seria necessária diligência à Finep para obtenção de esclarecimentos adicionais acerca dos gastos com diárias acima do previsto no convênio.
4.	Realizada a diligência aventada, os elementos obtidos levaram a unidade técnica, com esteio na delegação de competência efetuada pela Relatora anterior deste feito, Ministra Ana Arraes, a realizar as citações da Ceitec S/A e do ex-Diretor-Presidente da Ceitec Sérgio Souza Dias pelas irregularidades causadoras de danos indicadas na alínea (b) do item anterior.
5.	Em sua resposta, a Ceitec S/A alegou, em resumo, que:
5.1.	como não existiu sucessão empresarial entre a antiga associação civil convenente, já extinta, e a nova empresa pública, não pode ser responsabilizada por débitos ocorridos antes de sua constituição pela Lei 11.759/2008, que não se incluem entre os bens, direitos e obrigações incorporados nos termos do § 3º art. 5º da mencionada Lei;
5.2.	mesmo que a atual empresa pública venha a ser condenada neste processo, a correção monetária do débito deve ficar a cargo da Finep, dada sua extrema demora na constituição desta tomada de contas especial, ou incidir apenas após a sub-rogação dos bens da antiga associação civil pela nova empresa pública;
5.3.	 a mencionada incorporação de bens, direitos e obrigações, nos termos da lei acima citada e do Acórdão 11139/2011-TCU-Segunda Câmara, não abrangeu débitos oriundos de atos irregulares dos administradores da anterior sociedade civil.
5.4.	em razão da instauração desta TCE mais de uma década após o fim da vigência do convênio, para tratar de atos ainda mais antigos, e em razão de não haverem sido devidamente descritas as irregularidades, teria havido violação de seu direito ao contraditório e à ampla defesa e estariam ausentes os pressupostos de constituição e desenvolvimento válido e regular do processo.
5.5.	em virtude da demora na apuração dos fatos e na instauração desta tomada de contas especial, a Finep deve ser solidariamente responsabilizada pelos encargos legais incidentes sobre os débitos apurados.
6.	Já Sérgio Souza Dias, ao reafirmar alguns argumentos já anteriormente apresentados à Finep, alegou, em síntese, que:
6.1.	ocorreram prescrição da pretensão indenizatória desta Corte e comprometimento de seu direito à ampla defesa, posto que as irregularidades a ele atribuídas ocorreram entre 2004 e 2008 e esta tomada de contas especial somente foi encaminhada ao TCU em 2018;
6.2.	a Finep teria autorizado o remanejamento de despesas e, posteriormente, teria sido incoerente na análise da respectiva prestação de contas e efetuado glosas, apesar de o responsável ter agido de acordo com diretrizes da concedente e de esta haver aprovado os anteriores relatórios de prestação de contas referentes ao período de 2003 a 2005;
6.3.	o gasto com diárias superior ao previsto já haveria sido justificado à Finep, no tocante a um dos colaboradores, além de não terem sido indicados quais seriam os pagamentos irregulares e de o tempo decorrido dificultar a identificação de valores;
6.4.	 a aquisição de passagens aéreas foi precedida de pesquisa de mercado junto a 3 agências de viagens;
6.5.	a documentação comprobatória da prestação integral dos serviços contratados à empresa de consultoria Catho Online foi encaminhada à Finep, que a desconsiderou;
6.6.	o pagamento de despesas com telefonia celular decorreu da necessidade de comunicação entre membros da equipe, que trabalhavam em três lugares distintos, participavam de reuniões e exerciam atividades administrativas externas;
6.7.	o custeio de despesas com alimentação e hospedagem era devido, em razão de a Ceitec não remunerar integrantes de sua Diretoria e de seu Conselho de Administração, o que tornava necessário o pagamento de tais gastos quando havia deslocamentos no interesse da entidade;
6.8.	a locação de veículo decorreu de vedação da Finep à respectiva aquisição e foi precedida de licitação; os preços terminaram por ser mais elevados porque as cotações obtidas foram mais altas em decorrência do fato de a associação não ser conhecida no respectivo mercado e, por fim, a contratação ainda permitiu economizar despesas com manutenção e motorista;
6.9.	o termo de cooperação técnica com a Ulbra e a Fundação Ulbra possibilitou ofertar atividades acadêmicas a professores e alunos de instituições conveniadas a baixo custo, teve seus objetivos detalhados no primeiro termo aditivo, foi devidamente cumprido e os respectivos recursos foram depositados na conta da Fundação, sem caber à Ceitec acompanhar sua aplicação, além de ser inviável, dado o tempo decorrido, pretender examinar agora despesas que não foram demonstradas à época.
7.	Ao avaliar tais argumentos, a Secretaria de Controle Externo de Tomada de Contas Especial - SecexTCE reconheceu a procedência das alegações de defesa da Ceitec S/A, posto que, nos termos da legislação pertinente e de deliberação anterior desta Corte, não caberia àquela empresa pública arcar com despesas indevidas dos administradores da anterior associação civil cujos bens foram por ela incorporados.
8.	Todavia, a unidade técnica rejeitou parcialmente a defesa de Sérgio Souza Dias, por considerar, em resumo, que:
8.1.	a jurisprudência recente desta Corte tem entendido que, até que haja deliberação definitiva do Supremo Tribunal Federal no Recurso Extraordinário - RE 636.886, no qual foi aprovado o Tema 899 da repercussão geral  ("É prescritível a pretensão de ressarcimento fundada em decisão do Tribunal de Contas") , prevalece o entendimento firmado na Súmula TCU 282, que considera imprescritíveis as ações de ressarcimento de dano causado ao erário; além disso, não teria havido comprometimento da ampla defesa do responsável em razão do transcurso do tempo, uma vez que tinha ele ciência dos fatos irregulares desde sua notificação pela Finep em 2008;
8.2.	conforme apontado pela Controladoria-Geral da União - CGU em seu Relatório de Auditoria (peça 3, p. 266) , como não houve autorização expressa da Finep para os remanejamentos de despesas solicitados pela Ceitec, foram realizados pagamentos não autorizados, o que contrariou as regras estabelecidas pela concedente;
8.3.	como não houve identificação de quais pagamentos de diárias teriam sido irregulares, não seria possível imputar débito ao responsável, dado o comprometimento do exercício do direito de defesa no que tange a este ponto;
8.4.	não obstante o argumento de que as aquisições de passagens aéreas foram precedidas de pesquisas de preços, não foram apresentados cartões de embarque ou outros comprovantes que demonstrassem a correta execução das correspondentes despesas;
8.5.	apesar da alegação de que o contrato de consultoria com a Catho Online foi integralmente executado, não foi apresentada qualquer documentação pertinente ao tema, o que faz subsistir a constatação, feita pela CGU em seu Relatório de Auditoria (peça 3, p. 280) , de que houve a apresentação incompleta de relatórios concernentes ao objeto do contrato;
8.6.	os argumentos relativos ao custeio de celulares de colaboradores e estagiários já foram apresentados e refutados, no âmbito interno desta TCE, em razão da ausência de clara demonstração da necessidade de realização de tais gastos, não autorizados pela concedente;
8.7.	da mesma forma, o argumento relativo às despesas com restaurantes também já foi suscitado e rejeitado na fase interna da TCE, em especial porque os documentos comprobatórios não possuem o detalhamento necessário à verificação da pertinência dos respectivos dispêndios;
8.8.	os preços praticados no contrato de locação de veículo, não obstante o argumento de que decorreram da pequena inserção da Ceitec no mercado, são superiores aos obtidos por aquela mesma associação civil em contratações anteriores, além de não estar demonstrado que os valores questionados embutiam o pagamento de motorista;
8.9.	ainda que a cooperação técnica com a Ulbra e a Fulbra supostamente tenha permitido ofertar oportunidades acadêmicas a baixo custo, não havia previsão para tais despesas no convênio celebrado com a Finep, além de a mencionada cooperação ter como finalidade exclusivamente o intercâmbio de informações técnicas.
9.	Por tais motivos, a SecexTCE, em pareceres uniformes e com apoio do Ministério Público junto ao TCU - MPTCU, após constatar a ocorrência da prescrição da pretensão punitiva desta Corte, uma vez que a parcela de débito mais recente data de 20/05/2008 e o ato de ordenação da citação ocorreu em 22/11/2018, manifestou-se: (i) pelo acatamento das alegações de defesa da Ceitec S/A e  pela regularidade das contas daquela empresa pública; e (ii) pela rejeição parcial das alegações de defesa de Sérgio Souza Dias e pela irregularidade das contas daquele responsável, com sua condenação ao recolhimento, ao Fundo Nacional de Desenvolvimento Científico e Tecnológico - FNDCT dos débitos remanescentes.
10.	Endosso as análises e conclusões da unidade técnica e da Procuradoria, que incluo entre minhas razões de decidir, em especial no tocante ao exame das alegações de defesa dos responsáveis empreendido.
11.	De fato, as alegações de defesa da Ceitec S/A devem ser acatadas. Em primeiro lugar, porque aquela empresa pública, que incorporou bens, direitos e obrigações da associação civil participante do convênio em foco, não se beneficiou das despesas impugnadas neste processo, o que, dada sua condição de ente estatal, já afastaria qualquer obrigação de ressarcimento.
12.	Em segundo lugar, porque, consoante reconheceu o Acórdão 11139/2011-TCU-Segunda Câmara ao tratar da sub-rogação da Ceitec S/A nos bens, direitos e obrigações da associação civil Ceitec, "no caso de constatação de prática de atos de ordenadores de despesa"  da Ceitec "que caracterize desconformidade com obrigação legal à época do fato gerador (e.g., prestação de contas incompletas ou pagamentos de despesas que não possuíam respaldo legal ou contratual) ", a Ceitec S/A "fica isenta de responsabilização por ações de má gestão", sem existir "responsabilização solidária sob qualquer modalidade."
13.	Em terceiro lugar, porque a Ceitec S/A é uma empresa pública dependente, que pertence à União e recebe recursos do orçamento desta última. Assim, a imputar débito àquela estatal significaria, na prática, obrigar a União a ressarcir a si mesma, o que não faz sentido.
14.	Entretanto, em ligeira dissonância do encaminhamento proposto nos pareceres da SecexTCE e do MPTCU, considero que a Ceitec S/A deve tão somente ser excluída desta relação processual, e não ter o mérito de suas contas apreciado, uma vez que aquela empresa estatal não teve qualquer participação nas irregularidades tratadas neste feito e ou na gestão dos respectivos recursos.
15.	Quanto à alegação de ocorrência de prescrição da pretensão indenizatória desta Corte, com base no decidido pelo STF no RE 636.886, a fim de evitar me estender em considerações mais detalhadas sobre o assunto, lembro apenas que a jurisprudência recente desta Casa tem entendido que, até que ocorra o trânsito em julgado daquela deliberação, prevalece o entendimento firmado pela Corte Suprema no Mandado de Segurança - MS 26.210 de que são imprescritíveis as ações de ressarcimento ao erário, cristalizado também na Súmula TCU 282.
16.	No tocante às alegações de defesa de Sérgio Souza Ramos, nada tenho a acrescentar à análise delas empreendida pela SecexTCE, acima transcrita de forma resumida, que adoto como minhas razões de decidir no tocante a este ponto e que demonstraram que não podem ser elas acatadas, salvo no que diz respeito à extrapolação dos limites previstos para pagamento de diárias. Devem as contas do responsável, assim, serem julgadas irregulares, com imputação dos débitos remanescentes.
17.	Com respeito à ausência de responsabilidade de Edelweis Helena Garcez Ritt e de Newton Burmeister, ex-Diretores-Presidentes da Ceitec, e de suas exclusões deste processo, também acompanho o entendimento adotado pela SecexTCE ao longo da instrução dos autos. No caso da primeira dirigente, porque nenhuma das irregularidades detectadas pode a ela ser atribuída. No caso do segundo, em razão de sua curta interinidade no cargo, de cerca de 1,5 mês, e do fato de que sua citação, se houvesse sido efetivada, ocorreria mais de 15 anos depois da única irregularidade a ele imputada (pagamento de despesas com passagens aéreas no valor de R$ 9.844,79, em 24/10/2003) e mais de 14 anos após sua primeira notificação pela concedente (ocorrida em 05/10/2017) , peculiaridades que, indubitavelmente, comprometeram o direito daquele gestor ao exercício da ampla defesa e do contraditório.
	Com essas considerações, acolho os pareceres e voto pela adoção da minuta de acórdão que trago a este Colegiado.
TCU, Sala das Sessões Ministro Luciano Brandão Alves de Souza, em 4 de maio de 2021.
JORGE OLIVEIRA 
Relator